臺灣桃園地方法院刑事判決　　　　　　　93年度訴字第1129號
公　訴　人　臺灣桃園地方法院檢察署檢察官
被　　　告　己○○
　　　　　　　　　　（現另案在臺灣臺北監獄執行中）
指定辯護人　連世昌律師
被　　　告　辛○○
　　　　　　　　　　（現另案在臺灣臺北監獄執行中）
指定辯護人　本院公設辯護人寅○○
被　　　告　戊○○
選任辯護人　陳傳中律師
上列被告等因違反槍砲彈藥刀械管制條例案件，經檢察官提起公
訴（93年度偵字第1917、2284、2694、4854、6714、7156、7217
、8634、8972號）、追加起訴（93年度偵字第14414 號）及移送
併辦（93年度偵字第14414 號、94年度偵字第12452 、12453 、
12454 、12455 、12456 、12457 號、93年度偵字第11901 號、
95年度偵字第17557 號、臺灣新竹地方法院檢察署94年度核退偵
字第48號），本院判決如下：
    主  文
己○○未經許可，持有可發射子彈具有殺傷力之改造手槍，累犯
，處有期徒刑貳年陸月，併科罰金新臺幣拾萬元，罰金如易服勞
役，以新臺幣壹仟元折算壹日；扣案如附表貳編號一所示之物均
沒收。被訴加重竊盜部分免訴。
辛○○共同未經許可，寄藏可發射子彈具有殺傷力之改造手槍，
處有期徒刑壹年陸月，併科罰金新臺幣捌萬元，罰金如易服勞役
，以新臺幣壹仟元折算壹日。減為有期徒刑玖月，併科罰金新臺
幣肆萬元，罰金如易服勞役，以新臺幣壹仟元折算壹日；扣案如
附表貳編號二所示之物均沒收。被訴加重竊盜部分免訴。
戊○○共同未經許可，寄藏可發射子彈具有殺傷力之改造手槍，
處有期徒刑壹年肆月，併科罰金新臺幣拾萬元，罰金如易服勞役
，以新臺幣壹仟元折算壹日。減為有期徒刑捌月，併科罰金新臺
幣伍萬元，罰金如易服勞役，以新臺幣壹仟元折算壹日；扣案如
附表貳編號三所示之物均沒收。又共同連續行使偽造私文書，足
以生損害於公眾及他人，處有期徒刑肆月，減為有期徒刑貳月；
扣案如附表貳編號四所示之物均沒收。又共同連續竊盜，處有期
徒刑肆月，減為有期徒刑貳月。應執行有期徒刑拾月，併科罰金
新臺幣伍萬元，罰金如易服勞役，以新臺幣壹仟元折算壹日；扣
案如附表貳編號三、四所示之物均沒收。
    事  實
一、己○○前因妨害風化案件，經臺灣高等法院以86年度上訴字
    第5787號判決判處有期徒刑5 月確定，甫於民國88年5 月25
    執行完畢（構成累犯）。
二、己○○、辛○○、戊○○明知未經許可，不得無故持有、寄
    藏槍砲彈藥刀械管制條例所列管之槍彈，己○○竟於93年1
    月間某日，在臺灣地區某不詳地點，一次取得附表壹編號一
    至三可發射子彈具有殺傷力之改造手槍（各含彈匣1 個）共
    3 把及其內可擊發具有殺傷力之改造子彈共8 顆而持有之，
    並將編號一之改造手槍（無子彈）藏在枕頭內並放置在其所
    竊取之綠斯特國際有限公司（下稱綠斯特公司）所有車牌號
    碼8U-652號之大貨車駕駛座艙內（該貨車竊得後則懸掛528-
    GC號車牌，偽造文書及竊盜部分詳下述），另將編號二之改
    造手槍（含子彈5 顆）藏放在楊梅鎮富岡地區之亞洲化學工
    廠附近即楊梅鎮○○路○ 段196 號後方空屋旁之草叢內，又
    將編號三之改造手槍（含子彈3 顆）藏放在其位於桃園縣中
    壢市○○路1461號廢棄物清理場即1465號振揚汽車修理廠後
    方不知名溪流裡；迄於93年2 月8 日下午4 時30分許，因員
    警前往上開己○○之廢棄物清理場查緝己○○與辛○○之竊
    盜案，發現該處停有己○○所竊得之上開貨車，因而先在貨
    車內駕駛座艙之枕頭中查獲己○○所持有之編號一改造手槍
    ；後己○○、辛○○同經員警於翌日（9 日）移送至臺灣桃
    園地方法院檢察署訊問，檢察官聲請羈押己○○獲准，辛○○則諭知飭回，然己○○卻利用在地檢署拘留室候訊期間，
    將附表二、三之改造手槍藏放位置告知辛○○，並委託辛○○獲釋後帶同己○○所僱用之司機戊○○將之取出並妥善藏
    放，辛○○當場允諾並於當天晚上獲飭回後，與等候在外欲
    幫己○○辦理交保之戊○○共同基於寄藏槍彈之意思聯絡，
    由辛○○於翌日（10日）凌晨帶同戊○○先後前往上開二處
    取出編號二、三之改造手槍，並均交由戊○○攜回其位在桃
    園縣觀音鄉白玉村3 鄰白沙屯29之1 號住處，且藏放在其住
    處後方菜園旁草叢內，而受託寄藏之；另戊○○又於同年3
    、4 月中旬間某日，承前持有槍彈之意思，在臺灣地區不詳
    地點，取得不詳之人所交付之附表壹編號四可發射子彈具有
    殺傷力之改造手槍1 把（含彈匣1 個，及其內可擊發具有殺
    傷力之改造子彈2 顆），因而持有該等槍彈，並將之藏放在
    同一處草叢內；嗣因戊○○寄藏持有上開管制槍彈漸感壓力
    ，遂在有偵查權限之員警尚未發覺其寄藏持有該等槍彈之事
    實前，即向桃園縣政府警察局楊梅分局員警自首，並帶同員
    警於同年4 月17日晚上8 時30分許，至前揭草叢內取出該等
    槍彈（含具殺傷力之改造手槍共3 把、改造子彈共10顆，其
    餘不具殺傷力之改造子彈均詳如附表壹編號五所示）並扣案
    為證，始循線查知上情。
三、己○○前於92年11月16日凌晨，在新竹縣竹北市○○○路、
    嘉興路口，與庚○○（其與丙○○、壬○○均先行審結）共
    同竊得雍朝洲所有車牌號碼RD-097號之平板大貨車，另於93
    年2 月4 日凌晨，在桃園縣大園鄉區邊，與辛○○共
    同竊得綠斯特公司所有車號8U-652號之大貨車（其2 人所涉
    加重竊盜免訴之部分詳下述）；己○○為掩人耳目、避免為
    警查獲，竟與受僱司機戊○○共同基於行使偽造（準）私文
    書之概括犯意聯絡（己○○偽造文書部分應予退併詳下述）
    ，分別於竊得上開2 輛車之數日內，在上開己○○之廢棄物
    清理場內，由戊○○先將該2 台車原有引擎上之號碼磨去，
    再分別將不詳之號碼打印在RD-097號之平板大貨車引擎上，
    及將打印之H06C-TB21548號碼牌直接黏貼於8U-652號大貨車
    之引擎上，而連續偽造足以表示車輛出廠年度及批號以區別
    他車之證明之引擎號碼之準私文書，並在分別改懸掛上己○○所有之275-GY號、528-GC號之車牌後用以上路載貨或代步
    而予以行使，均足以生損害於公眾及該引擎製造廠商。嗣分
    別於93年1 月7 日晚上7 時許、同年2 月8 日下午4 時30分
    許，為警在上揭廢棄物清理場內查獲，並扣得如附表貳編號
    四所示己○○所有用以偽造引擎號碼所用之物。
四、戊○○意圖為自己不法之所有，基於竊盜之概括犯意，先於
    92年12月初某日，與己○○出於同一意思聯絡，由戊○○駕
    駛自小客車、己○○駕駛拖板車，一同在新竹縣湖口鄉○○
    村○○○道路旁發現陳玉村所有三菱牌120 型挖土機1 台，
    其2 人便趁無人之際，由己○○持其所有同廠牌之鑰匙（未
    據扣案，應已滅失）發動該挖土機並開上拖板，戊○○則在
    旁把風，因而竊得該挖土機，並再由己○○開走板車，戊○○駕駛上開自小客車離開現場。另戊○○又承前概括犯意，
    於93年2 月下旬某日，駕駛某吊卡車搭載不知情之丑○○前
    往己○○所有之藍色貨櫃（內有電視機1 部及鐵櫃1 個）所
    放置之新竹縣湖口鄉聯合報南園產業道路旁，由戊○○單獨
    以該吊卡車將該貨櫃吊載離現場，因而竊取得手，並將之載
    往桃園縣新屋鄉九斗村9 鄰48號旁放置（丑○○於戊○○竊
    得該貨櫃後知悉該貨櫃係贓物因而參與搬運贓物之犯行業經
    本院以96年度壢簡字第1129號判決審結確定），且同意供丑
    ○○使用；嗣於93年4 月15日上午11時10分許，為警在上址
    查獲，始循線查知上情。
五、案經桃園縣政府警察局、新竹縣政府警察局移送暨桃園縣政
    府警察局楊梅分局報請臺灣桃園地方法院檢察署檢察官偵查
    後起訴、追加起訴及移送併辦。
    理  由
壹、證據能力：
一、關於共同被告之警詢證詞：
    按被告以外之人於審判外之言詞或書面陳述，除法律有規定
    者外，不得作為證據，刑事訴訟法第159 條第1 項定有明文
    ；查本件證人辛○○及戊○○均曾於警詢中就被告己○○涉
    及之槍砲犯嫌有所陳述，其性質對於被告己○○而言，自屬
    傳聞證據，且其等所為之上開警詢筆錄內容，經辯護人於準
    備程序中爭執其證據能力（見本院卷(五)第5 頁筆錄），後經
    本院於審理期日中轉換其2 人為證人到庭接受交互詰問，亦
    無刑事訴訟法第159 條之2 、3 等例外容許傳聞證據具有證
    據能力之情形存在，故依據上開法律明文，其2 人之警詢證
    詞中關於被告己○○所涉及之槍砲犯嫌部分不具證據能力。
    另被告戊○○之辯護人亦就其所涉及之偽造文書、竊盜部分
    之犯嫌爭執同案共犯己○○、丙○○、庚○○之警詢證詞之
    證據能力（見同卷第29頁筆錄），同上之理，本院業已於審
    理期日中傳訊其等到庭作證，自應逕以其等審理中之結證作
    為被告戊○○此部分犯嫌之積極證據，而認其3 人之警詢證
    詞就此部分並無證據能力。
二、扣案槍彈等物：
    扣案之上開改造手槍、土造子彈及偽造引擎號碼之鋼模等工
    具，均與本案事實具有自然的關聯性，並無證據證明係公務
    員違背法定程序或經偽造、變造所取得，被告3 人及其辯護
    人對此等物證均不爭執其證據能力，是認上開扣案物，均得
    作為本案證據。
三、槍彈鑑定書函：
    按法院或檢察官得囑託醫院、學校或其他相當之機關、團體
    為鑑定，或審查他人之鑑定，並準用第203 條至第206 條之
    1 之規定（不包括第202 條囑託個人鑑定時應命鑑定人於鑑
    定前具結之規定），而鑑定之經過及其結果，應命鑑定人以
    言詞或書面報告，刑事訴訟法第208 條第1 項前段及第206
    條第1 項分別定有明文。查本件扣案如附表壹所示之槍彈，
    由檢察官指揮承辦員警送往內政部警政署刑事警察局鑑定，
    另又經本院於審理中將未實際試射之子彈送往該局囑託鑑定
    ，而該局係我國最高刑事警察機關，指揮各警局刑事警察偵
    辦刑事案件，及受囑託鑑定各刑事案件之證物，以協助偵辦
    刑案，所為之鑑定，自具有相當之專業及可信度，且該局鑑
    定人員係依法令從事公務之人員，亦將鑑定經過及其結果（
    詳附表壹所述）詳細載明於各該鑑定書函上，並無任何顯不
    可信之情況，參照刑事訴訟法第159 條第1 項「除法律別有
    規定」之例外（修法意旨明確指出包含同法第206 條）暨同
    法第159 條之4 第1 款等規定，本案所引用該局出具之槍彈
    鑑定書函均有證據能力。
四、其他證據方法：
    除上開證據方法外，本件認定事實所引用之其他卷內所有卷
    證資料（包含人證、書證、物證等，詳下述及者），並無證
    據證明係公務員違背法定程序所取得，且被告3 人及其辯護
    人於審判期日對本院提示之卷證陳明沒意見（見本院卷(五)第
    252 至259 頁筆錄），且卷內之文書證據，亦無刑事訴訟法
    第159 條之4 之顯有不可信之情況或其他不得作為證據之情
    形，本院審酌引為證據亦為適當，是依刑事訴訟法第159 條
    之4 、之5 等規定，下述認定事實所引用之證據方法均有證
    據能力，均合先敘明。
貳、有罪部分之事實認定：
一、訊據被告己○○對於上開持有具殺傷力之附表壹編號一至三
    改造手槍（連同其內具殺傷力之子彈共8 顆）之事實矢口否
    認，辯稱：在貨車上枕頭套內查獲的改造手槍是被告辛○○
    所有，在草叢內與在溪流中找到的槍彈也與其無關，辛○○
    與戊○○供述不實在云云；其辯護人則稱：根據查獲員警辰
    ○○等人之證詞即可查知辛○○與戊○○證述不實，不足以
    作為被告己○○槍砲犯行有罪之積極證據。又被告辛○○對
    於上開受己○○所託協同戊○○找出附表壹編號二、三（連
    同其內子彈共8 顆）再交由戊○○處理之事實，於本院準備
    及審理程序中始終坦誠不諱，且稱：在貨車上查扣的改造手
    槍與其無關，自己也沒有以該貨車為家，在查獲前沒多久才
    剛接受完手術出院，調閱醫院病歷即可證實其所述，反而是
    己○○辯解不實在。另被告戊○○對於上開寄藏、持有具殺
    傷力之附表壹編號二至四改造手槍（連同其內具殺傷力之子
    彈10顆）之事實自白無誤，僅稱自己是向員警自首；但被告
    戊○○對於上開偽造文書及竊盜之犯行均矢口否認犯罪，並
    辯稱：自己只是己○○的司機，負責開貨車載貨，不曾替己○○改過引擎號碼，也不曾與己○○一同竊取挖土機，更沒
    有偷竊己○○的貨櫃云云。其辯護人則辯以：槍砲部分請依
    自首之規定予以減輕其刑；偽造文書及竊盜之部分請斟酌被
    告戊○○所述，諭知無罪。
二、槍彈及附表貳編號四扣案工具之查獲經過：
  (一)查員警於93年2 月8 日下午4 時30分許在被告己○○位於中
    正路之廢棄物清理場內發現被告辛○○正欲駕駛前所竊得張
    和順所有車牌號碼GZ-0077 號自小客車（見附表參編號八）
    欲外出，且在場內發現改懸掛528-GC號車牌之綠斯特公司所
    有車號8U-652號之失竊貨車（見附表參編號九），後又在該
    貨車駕駛座艙內之枕頭內扣得附表壹編號一之改造手槍（含
    彈匣1 個，但其內並無任何子彈），並在場內扣得附表貳編
    號四之扳手、數字鋼模等工具等事實，被告己○○及辛○○
    均坦認無誤，證人即查獲員警辰○○、子○○業於審理中到
    院證述甚詳，各該被害人亦於警詢中就車輛失竊之事陳述明
    確，並有扣案之改造手槍1 把及鋼模等工具為憑，且有搜索
    扣押筆錄、現場照片、各該車籍查詢資料、車輛失竊資料個
    別查詢報表等件在卷可稽，均可作為此部分查獲經過之佐證
    。其中，該把扣案之改造手槍，經鑑定證實具有殺傷力，有
    附表壹編號一所示之鑑定書存卷為憑；此外，在與扣得改造
    手槍1 把之枕頭套同式樣、花色之另1 個枕頭內所填充之棉
    花層中，亦同時查獲第二級毒品安非他命1 小包（含袋毛重
    2. 9公克）、吸食器1 組等吸食工具，而被告己○○於警詢
    中供稱：是綽號「阿全」之丙○○拿來要賣給伊的，伊沒有
    買下，但丙○○留下給伊施用等語（照片見93年度偵字第22
    84號卷第48至53頁，筆錄見同卷第9 頁反面，此部分詳下述
    ）；且該次被告己○○經移送臺灣桃園地方法院檢察署檢察
    官內勤訊問後移送本院而於翌日（93年2 月9 日）聲押獲准
    ，被告辛○○則於同日由檢察官訊問後當庭飭回，此有本院
    押票、內勤偵訊筆錄等件存卷可查：再被告己○○該次查獲
    後採尿送驗結果，確認其有施用第二級毒品之犯行，故檢察
    官另案聲請本院裁定送觀察勒戒獲准，後因其無繼續施用傾
    向而處分不起訴，此有本院調得該署96年度執他字第2290號
    卷附之卷證可查，均先一併敘明。
  (二)查扣案之附表壹編號二、三、四之改造手槍（連同其內之子
    彈：編號二有11顆、編號三有3 顆、編號四有6 顆）均係被
    告戊○○於93年4 月17日透過友人告知警察，並帶同員警至
    其住處後方草叢內查獲其所藏放並用扣案之黑色塑膠袋包裹
    之上開槍彈，此業據被告戊○○坦認屬實，證人即查獲員警
    卯○○亦於審理中到院證述甚詳，並有該等扣案槍彈及塑膠
    袋為憑，且有桃園縣警察局受理各類案件紀錄表1 件在卷可
    稽（見93年度偵字第8972號卷第9 頁），均可作為此部分查
    獲經過之佐證，而且，該3 把扣案之改造手槍，經鑑定證實
    均具有殺傷力，有附表壹編號二所示之鑑定書存卷為憑，編
    號二手槍內之子彈有5 顆具有殺傷力、5 顆不具殺傷力、1
    顆不具子彈完整結構亦無殺傷力，另編號三手槍內之子彈3
    顆均具有殺傷力，而編號四手槍內之子彈有2 顆具殺傷力、
    4 顆不具殺傷力，亦有附表壹編號五之鑑定結果及其鑑定書
    函可查，。是足認被告戊○○主動帶同員警在同一草叢內起
    獲該等具有殺傷力之管制槍彈無疑。
三、事實欄「二、」之部分：
  (一)被告己○○於93年2 月9 日警詢中自承：「（問：查獲之仿
    貝瑞塔手槍（含彈匣）壹支【按即附表壹編號一】，是誰所
    有？）是我所有」、「是我在93年1 月23日，在高雄市六合
    夜市，向不認識之男子以1 萬6 千元所購得，沒有子彈」等
    語明確，迄至當日內勤偵訊中仍坦承上情無誤，且進一步解
    釋自己不知槍管有無鑿通，沒有擊發過等節（分見93年度偵
    字第2284號卷第9 、75頁筆錄），其2 度所為之自白已然互
    核一致；雖被告己○○嗣後翻異前詞，改稱因為槍彈在其工
    廠找到，所以伊扛下責任，但查到槍彈的枕頭其實是被告辛○○睡覺用的，因為辛○○出院後好幾天都住在這台查到槍
    的貨車上，裡面也有辛○○的衣服，辛○○以這台車為家云
    云（見本院卷(四)第125 、153 頁、卷(五)第68、202 頁等筆錄
    ）。惟查：
  １負責製作上開警詢筆錄及詢問被告己○○之員警辰○○及子
    ○○分別於審理中到庭傑證稱上開槍彈部分之記載均係出於
    己○○自由意志陳述後而為記載，且辰○○證稱：己○○在
    現場就說是在夜市買的，當時是伊與己○○一起上車，己○○坐旁邊，伊在車上查看有何東西，就發現枕頭套有硬硬的
    東西很可疑，打開來就發現有槍等語；另子○○亦證稱：己○○在現場就承認這把槍是他的，並無己○○與辛○○互推
    責任的情形，己○○也沒有說這台貨車是別人在使用的，放
    吸食器及槍枝之枕頭套是同款式，該車引擎號碼有改過也是
    己○○說的等語（分見本院卷(五)第64頁及第124 頁以下）；
    則依其2 人一致之證詞，除可確認被告己○○上開警詢自白
    係出於其任意陳述後而為記載，且所述內容與己○○在現場
    自承購得該槍之經過相符，況己○○在現場坦承偽造引擎號
    碼之情確係事實（詳下所述），警詢中所述在同款式之枕頭
    內扣得之安非他命、吸食工具是丙○○留給他施用，事後又
    確實驗出其施用第二級毒品之陽性反應（此已如前述），被
    告己○○又坦承曾經用過在枕頭裡的吸食器（見本院卷(五)第
    172 頁筆錄），而己○○用過的吸食器與該槍又係放在同一
    種樣式之枕頭內，己○○於警詢中自承都是其所持有，並非
    無據，則綜參員警所述查獲現場己○○坦承購得槍彈之事實
    兼對照其警偵訊中之自白，已堪認其自白具有高度可信性。
  ２再進一步觀察被告己○○嗣後最重要之辯解，亦即辛○○出
    院後好幾天都以該貨車為家，車上也有辛○○的衣物，企圖
    建立該槍與辛○○間之關連，而證人子○○亦證實當天有在
    貨車上查到辛○○的皮箱，裡面是一些衣服（可再參見93年
    度偵字第2284號卷第53頁照片），惟證人辛○○對此證稱：
    伊是在被抓前一天才剛出院，之前住院住了一個禮拜，且嗣
    後又補充是出院後才把衣服拿到貨車上放等語（見本院卷(五)
    第69、202 頁筆錄），對此，經本院向其所述之財團法人天
    主教湖口仁慈醫院函調辛○○於92年至94年間在該院之就診
    住院紀錄，該院函覆之病歷資料顯示：辛○○係93年2 月4
    日因被砂輪片割到兩眉間前額有大撕裂傷而至該院急診，並
    於當日住院（病床號碼718-4） ，迄至93年2 月7 日出院（
    見本院卷(五)第216 頁至221 頁），據此，該院業已證實辛○○是在查獲當日（93年2 月8 日下午）之前一日方出院，使
    與辛○○之證詞互相吻合，但與己○○供稱辛○○在查獲前
    好幾天就出院了云云完全不符，己○○企圖建立辛○○與該
    槍之直接關連而供述不實甚為明確，是已難採信其所謂自願
    扛罪之說為真。
  ３是以，被告己○○於警偵訊中均曾出於任意自白附表壹編號
    一之改造手槍為其所持有，嗣後翻異其詞之所辯又經查證並
    非事實，難認自願扛罪之事屬實，則被告己○○初始之任意
    性自白核與事實相符而可採信。
  (二)關於附表壹編號二、三之改造手槍（連同其內子彈，以下逕
    稱槍彈）；證人戊○○於審理中具結證稱：93年2 月9 日伊
    想到地檢署幫老闆（己○○）辦交保，結果己○○被收押，
    但辛○○有被釋放，伊載辛○○回家路上，辛○○說老闆有
    東西要我幫他保管，辛○○說地點，伊就與辛○○楊梅富岡
    化學工廠草叢旁找到1 個包包，回車上打開來看就發現是槍
    械，之後又到中壢老闆租的廠房旁一條水很淺的河裡找到1
    把槍，辛○○都有下車或在旁邊，並說這兩把槍彈都是老闆
    的，伊只好收下，但後來覺得壓力太大，才會帶警察去找到
    這兩把槍等語；證人辛○○則同庭結證稱：己○○在地檢署
    候審室交代伊出來後跟他司機說楊梅富岡以前處理廢棄物的
    場地旁空屋草叢內有把槍包著藏在裡面，還有1 把丟在中壢
    廠區河堤旁邊，伊就帶著戊○○去找槍，兩把都有找到，但
    第2 把後來是戊○○回家拿探照燈在不很深的河床中找到的
    ，不是在河堤旁，己○○並說找到後叫司機把槍拿起來，伊
    就照辦等語（進本院卷(五)第51頁以下筆錄）。對此：
  １上開2 人就尋獲2 把槍之經過，於審理中證述一致，核與其
    等偵訊中之結證亦大致相符，其等所稱的2 把槍彈，第1 把
    即為附表壹編號二之改造手槍，第2 把即為編號三之改造手
    槍，且戊○○曾於93年4 月間帶同員警在其住處後方草叢內
    起獲該2 把槍後，又帶同員警至該2 把槍原始所在位置具體
    指出且拍照存證而陳報到院（見本院卷(一)第149 至第152 頁
    照片），依據照片及旁邊戊○○簽名確認之註記文字：第1
    把槍是在楊梅鎮○○路○ 段196 號後方空屋草叢內找出，第
    2 把槍是在中壢市○○路1465號振揚汽車修理廠後方不知名
    野溪中找出，均與其等於審理中所述位置相符，且前者草很
    長、後者水很淺等特徵亦吻合無誤，另找槍之時間點係在被
    告己○○遭收押、辛○○當庭飭回之後，亦與當日檢察官之
    處理方式相符，時間順序上具有合理之關連性。
  ２雖依辛○○審理中所述己○○在候審室是說編號三在溪流中
    之改造手槍，是其於93年2 月8 日查獲當天返回廢棄物清理
    廠時趁員警不注意丟進溪流裡，然依證人子○○審理中所述
    ：己○○從1 條巷子右彎進入這個場地，他一進來，我就叫
    他停車下來，己○○把車開進廣場比較裡面的地方後才下車
    ，我有一直注意他，因為我怕他跑掉，但是我沒有看到他從
    車內往外丟東西，該處倉庫後面就是溪流，己○○停車的廣
    場與溪流間隔著1 個貨櫃屋、大約20幾公尺等語甚詳（見本
    院卷(五)第126 頁筆錄），似難認己○○有足夠之時間將該槍
    丟至溪流中；然而，員警子○○業已自承：「我沒有辦法清
    楚他（按即己○○）的一舉一動」，實無法排除己○○趁員
    警不注意而丟槍之可能，且此處之重點在於：該2 把槍之原
    始藏放位置是否確由己○○告知辛○○？並非己○○如何將
    該2 把槍藏於該處？辛○○若要對戊○○杜撰（或與戊○○
    一同杜撰）上述情節，為何獨對編號三之槍編出己○○丟棄
    之時間及方式，而不一併就編號二之槍編出己○○丟棄之具
    體情節？如此一來，豈不更能建立該2 把槍與被告己○○間
    之關連性而取信於人？況辛○○所述若係為真，其也只是聽
    聞己○○如此描述丟槍在溪流中之經過，以查獲員警所述在
    己○○到場前即已查獲辛○○，其行動勢必受到員警控制，
    能否在廣場親眼目睹己○○開車進來並丟槍之舉動，顯然有
    疑，如己○○記憶有誤，或刻意誤導辛○○，並非沒有因此
    讓辛○○信以為真而於嗣後轉知戊○○，並於偵審中如此證
    述之可能，再辛○○與戊○○於案發前均係與己○○一同工
    作或直接受僱於己○○，且均曾有一同竊取他人之物之情形
    （詳如附表參以下所示），其等受己○○指示而行事之可能
    性均高，戊○○及辛○○又查無特別交情之事證，當無必要
    特別編撰兩人一起找槍而使人產生懷疑之情節，且自承替己○○找槍、替己○○藏槍均難逃刑事責任之制裁，惟其等仍
    自白無誤後方為該等具結證詞，但被告己○○卻係完全撇清
    與扣案槍彈間之關連，是參酌此等間接事實，暨上述各該證
    據方法，堪信辛○○與戊○○此部分證詞方係屬實。
  ３姑且不論己○○是否有趁員警不注意將附表壹編號三之改造
    手槍丟入溪流中，既然辛○○與戊○○證述經由己○○告知
    槍彈位置並一同取出之情屬實，被告己○○又否認犯罪，無
    從查悉其取得該3 把槍之確切時地，基於「罪證有疑，利歸
    被告」之證據法則，兼參酌己○○上開警詢中之自白，暨應
    無可能在夜市買得如此大量之槍彈（縱以編號一之單一把改
    造手槍亦屬難以想像之事），是應認定被告己○○於93年1
    月間某日，在臺灣地區某不詳地點，一次取得該3 把改造槍
    彈，再分別將之藏放於貨車、草叢及溪流中。
  ４雖被告辛○○供稱只是把己○○的指示告訴戊○○，己○○
    是說叫司機戊○○把槍「拿起來」（按應為代藏之意），事
    後附表壹編號二、三之改造手槍亦確實由戊○○負責藏在其
    住處後方之草叢內，惟己○○既然託付辛○○，辛○○在單
    純告知戊○○之外，還一同前往藏槍地點找槍，迄至確認找
    到兩把槍為止，對於被告戊○○而言，其受寄代藏該2 把具
    有殺傷力之管制槍彈甚明（其所述很無奈、有壓力均無礙於
    此事實之認定），其自白當屬可信；對於被告辛○○而言，
    其顯有將戊○○之所為視為自己所為之意思，否則，若戊○○未妥善藏放該等槍彈，辛○○如何對己○○交代？是辛○○當非僅出於幫助之意思幫助戊○○找槍，而係本於相同之
    寄藏管制槍彈之意思，由戊○○負責藏槍，其亦應負起相同
    之寄藏之責。
  (三)至於附表壹編號四之改造槍（彈），雖被告戊○○陳稱：找
    到該2 把槍後，隔了很久後，綽號「阿雄」的癸○○拿了用
    報紙包住的附表壹編號四之改造手槍來交給我，說老闆（按
    即為己○○）有東西要交給我保管，我當時沒有問是什麼東
    西，但接過手感覺重重的，後來打開來看才知道裡面是槍，
    我就把3 把槍丟在一起等語（見本院卷(四)第197 頁、卷(五)第
    56頁等筆錄）；惟查，其所述交付該槍之癸○○業經本院傳
    訊到庭接受交互詰問，然其證稱：自己沒有持有過槍枝，己○○也從來沒有交付過槍枝或託其保管任何槍枝，也想不起
    來己○○被關後有沒有交過任何東西給戊○○等語（見本院
    卷(五)第166 、167 頁筆錄），與戊○○所述不符，無法執此
    證實被告戊○○所述為真，而被告己○○又堅詞否認持有過
    此等槍彈，事證有疑，亦無從遽論該槍與己○○有何關連，
    但被告戊○○確係親自將該等槍彈放置在其住處後方草叢內
    之人，雖寄藏之事無從證明，但持有管制槍彈之構成要件基
    礎事實並無疑問，是此部分被告戊○○所述將該槍彈放置在
    草叢內之自白亦係合於真實，當信其於93年3 、4 月中旬間
    某日，以不詳方式取得該等管制槍彈，且其此部分之所為，
    查無與被告辛○○相關之積極證據，自不能令辛○○就此部
    分共負其責。
四、事實欄「三」之部分：
  (一)查此部分事實欄所述該2 台失竊大貨車之引擎號碼，其中1
    台遭直接磨去原有號碼再打印上新號碼，另1 台則係在磨去
    原有號碼後，將印有新號碼之引擎號碼牌直接黏貼在引擎上
    ，此業據證人即查獲員警子○○於本院審理中陳述相關查獲
    經過，其並稱：己○○在現場就有承認偽造引擎號碼的行為
    ，經本院於審理中以己○○為證人證述此部分經過，其亦結
    證稱：竊得貨車等大型機具後會稍微改裝，例如噴漆改顏色
    、改裝外觀、「引擎號碼磨掉」、掛上自己車牌等，「（問
    ：這些處理改裝行為是你自己所為或請他人處理？）我都交
    給戊○○去處理，我跟他的主雇關係只是個幌子，他其實是
    在我這邊改造車子」，我們算是共犯結構，所以戊○○不會
    提出質疑，但這種情況不常有，戊○○也知道貨車是偷的，
    改裝是為了遮掩一下，怕被發現，如果有賣出去，也會跟戊○○平分，戊○○是在92年6 月間加入的，也有幫忙開車，
    我也會付工資給他等語（見本院卷(五)第168 至172 頁筆錄）
    ，核與子○○所述己○○在現場就承認改引擎號碼等詞相符
    ，此外，各該貨車所有人亦已就車輛失竊之情證述無誤，並
    有扣案如附表貳編號四所示之工具為憑，扳手、數字鋼模、
    號碼牌、美工刻字貼紙等，客觀上又顯係改造引擎號碼可用
    之工具，且有該號碼牌之照片在卷可稽（見93年度偵字第22
    84號卷第47頁），確認係黏貼在其中1 台貨車引擎上。
  (二)雖被告戊○○矢口否認己○○上開證詞之真實性，辯稱自己
    只是單純的司機云云，然而，從前揭「三、」所述被告戊○○接獲辛○○轉知老闆要其把槍「拿出來」，其就依指示跟
    隨辛○○取出附表壹編號二、三之槍彈，並藏放於自家後面
    之草叢內，而當時是己○○在押之狀態，如單純受僱之戊○○不從，己○○本人原則上並無他法，且依辛○○所述，戊○○是直接配合前往找槍，辛○○未曾證述戊○○口出質疑
    、語多抱怨或拒不配合，戊○○實係甘冒遭緝獲持有槍彈之
    風險亦甘願為己○○藏槍，況當時戊○○之所以會去接辛○○，是因為其本來要替己○○辦交保，而此乃93年2 月9 日
    前後之事，顯見迄至該時為止，被告戊○○對於己○○幾乎
    可說是言聽計從，且戊○○還關心己○○能否交保，親自至
    地檢署等候，是已堪認無論其等主雇關係之真假，該2 人當
    時均有相當之交情，戊○○之角色顯非單純司機可比，己○○所稱「共犯結構」相當程度可以形容此種關係，則對照該
    2 台貨車分係被告己○○於92年11月16日、93年2 月4 日所
    竊得，竊得之後如欲改裝引擎、更換車牌以掩人耳目，當儘
    速進行而無任意延宕之理，則無論何者，均係發生在93年2
    月9 日之前，且前後間隔時間不到3 個月，在3 個月後被告
    戊○○都願意依在押的老闆己○○之間接指示不顧藏槍之重
    罪找出槍彈並妥善藏放，作出顯然超越司機之「犧牲」，在
    3 個月前當未在押的老闆己○○直接指示戊○○做上述包含
    磨掉引擎號碼在內之改裝行為時，戊○○又豈可能退而堅持
    自己只是司機斷然拒絕？是以此輕重之對比，已不難見被告
    戊○○之所辯顯然悖於常情而有所不實。
  (三)末再參酌證人丙○○於審理中證稱戊○○會幫己○○開怪手
    、清理廢棄物、怪手壞掉也會幫忙修理等語，證人庚○○則
    稱：伊與己○○一同去竹北偷了1 台平板大貨車，偷到後就
    由己○○開回去交給他倉庫員工保管，1 個是戊○○，另1
    個忘記了，戊○○在工廠會改車，就是己○○叫戊○○改車
    戊○○就改掉，沒有看過磨引擎號碼，只有親眼看過改車體
    ，就是戊○○把拖板車車體的欄杆改掉、方向燈改短，而且
    戊○○不可能不知道老闆跟我們在外面偷車，「我曾經問戊○○這車子偷來的你怎麼都不怕，他說老闆給我薪水叫我做
    什麼我就做」等語（見本院卷(五)第196 至206 頁筆錄）。衡
    情其2 人就此部分己○○或戊○○之犯行均無直接關連（庚○○未參與偷車後改引擎號碼之行為，亦未被檢察官列為此
    部分犯罪事實之共犯起訴至本院），且其2 人所涉犯行均早
    已審結，與被告戊○○亦查無任何嫌隙或冤仇，當無刻意附
    和己○○證詞之必要，則依其2 人所述，戊○○不但會修理
    怪手，也會修改車體，對於磨去引擎號碼等方式、技術當非
    陌生才是，且庚○○所述更加證實被告戊○○於該段時間對
    於老闆己○○之指示均會照辦，不論該指示有無違法或使自
    己涉嫌其中，被告戊○○都不會拒絕，再佐以前揭(二)之所述
    ，併依該2 台貨車遭查獲時其一引擎號碼係重新打印、其一
    係貼上引擎號碼牌之客觀狀態，當認證人己○○所述為實在
    ，其居於老闆地位指示被告戊○○為該等變更引擎號碼之行
    為，被告戊○○均出於同一意思聯絡依指示而為，且衡情當
    亦有由戊○○、己○○或他人駕駛該等變更過引擎號碼（及
    換掛己○○之車牌）後之貨車上路以掩人耳目避開查緝之情
    形，是此部分之事證亦已明確。
五、事實欄「四」之部分：
  (一)被告戊○○與己○○一同竊取挖土機：
    查陳玉村所有之三菱牌120 型挖土機曾於92年12月初某日失
    竊，後為警於93年2 月8 日在上開己○○之廢棄物清理場尋
    獲，並由陳玉村確認後具單領回保管，此業據陳玉村於警詢
    中證述甚詳，並有現場照片、贓物認領保管單各1 件在卷可
    稽（見93年度偵字第1917號卷第102 、99頁）；對此挖土機
    失竊之原因，證人己○○於本院審理中結證稱：伊開車經過
    路邊看到這台怪手，所以就開車回中壢開板車回到現場把挖
    土機載走，需要兩個人才能把挖土機搬上板車，現在（按即
    96年11月8 日）因事情已經過了3 年多，應該以偵訊中所述
    為實在，就是沒有跟戊○○偷過車子，但有一起偷過這台三
    菱牌120 型挖土機，伊負責拿同型鑰匙將挖土機發動後開上
    板車，戊○○在旁邊看著，之後伊再開著板車，戊○○開著
    自小客車跟在後面一起回中壢等語甚詳（見本院卷(五)第233
    、234 頁筆錄）；觀諸己○○上開證詞，其係先證稱忘記跟
    誰一起去偷這台挖土機，經由審判長提示其於93年6 月11日
    之偵訊筆錄喚起其記憶後，方證稱確係跟戊○○所偷，如其
    有意誣陷戊○○，以其與辛○○等人竊取多台挖土機之經驗
    ，當可「逕把馮京當馬涼」，將與他人共同行竊之情移植到
    被告戊○○身上而逕於審理中指證係與戊○○共同行竊，甚
    或加油添醋，在審判長質問其偵訊筆錄一致性時編稱也會與
    戊○○一起偷車，是本院依直接審理所得之心證，兼衡以己○○所述被告戊○○開車在旁等候，此參與情節符合戊○○
    受僱擔任司機之角色，且戊○○在當時（92年12月初）對於
    老闆己○○之指示應仍係言聽計從（已如前述）等間接事證
    ，當認己○○之證詞較之戊○○之辯解為可信，是被告戊○○與己○○共同竊取該挖土機得手之情已明。
  (二)被告戊○○單獨竊取己○○所有之貨櫃：
  １查己○○所有原放置在新竹縣湖口鄉聯合報南園產業道路旁
    之藍色貨櫃1 只（內有電視機1 部及鐵櫃1 個），但失竊後
    ，竟於93年4 月15日上午11時10分許，在桃園縣新屋鄉九斗
    村9 鄰48號旁查獲，業據被告戊○○於另案（按即丑○○之
    竊盜案，歷經臺灣桃園地方法院檢察署93年度偵字第6637號
    偵查後聲請以簡易判決處刑，本院簡易庭以93 年 度壢簡字
    第1059號簽移普通庭而由本院以94年度易字第741 號判決無
    罪，後上訴至臺灣高等法院，該院以95年度上易字第814 號
    駁回檢察官上訴確定，方再由檢察官以搬運贓物罪嫌對丑○○聲請簡易判決處刑，經本院以96年度壢簡字第1129號判決
    判處丑○○搬運贓物罪確定，此均有各該影卷為憑，合先敘
    明）偵訊中自承有在縱貫路請人去山上載己○○所有裡面放
    電視的貨櫃等節無誤（見本院該簡易卷第76、77頁偵訊錄音
    帶勘驗筆錄），以此所述內有電視之特徵，此即為上開藍色
    貨櫃無疑。另己○○亦就該貨櫃失竊之事證述無誤，且有贓
    證物認領保管收據及現場照片等件在卷可稽，此部分事實均
    已無疑。
  ２雖被告戊○○辯稱是己○○指示將該貨櫃載至己○○朋友那
    邊云云；惟查：第一，目擊證人朱紹河業已於本院通常案件
    中到庭證稱：我有看到丑○○拉走貨櫃，因為他有坐在車上
    跟我打招呼，他是坐在貨車上，駕駛在左邊，他坐在右邊，
    沒有看到其他人等語，對照上開被告戊○○於偵訊中自承之
    情節，堪信此駕駛即為戊○○；第二，己○○在監期間，曾
    於93年2 月10日接見其女友張恆詩與被告戊○○，曾委託張
    恆詩處理貨櫃及車斗，並曾提及要將貨櫃賣掉，惟張恆詩受
    委託後，僅處理完車斗，本案貨櫃未及處理或賣出，就接獲
    電話通知已經失竊，此業據證人己○○、張恆詩證述甚詳，
    並有接見紀錄及其接見會客錄音之勘驗筆錄存卷可查（見本
    院簡字卷第29頁、易字卷第100 頁以下、臺灣高等法院卷第
    31頁等），是以，觀諸己○○與張恆詩於會客時所述「張女
    ：貨櫃要吊去哪裡？曾：賣啊！吊去哪裡？張女：要賣去哪
    裡？曾：什麼賣去哪裡？張女：貨櫃啊？曾：貨櫃拖到小富
    那邊啊還是怎樣？... 」等語，顯見己○○是委託張恆詩處
    理，並非在場之戊○○，且戊○○與丑○○一同前往載運本
    件貨櫃之事，根據張恆詩之證詞，其顯然完全不知情，也未
    接獲戊○○事前事後之告知，故實難解為戊○○出於好意或
    受張恆詩委託處理該貨櫃，則在戊○○並無處分權源，卻逕
    自與丑○○一同將貨櫃在未通知所有人己○○、受託處理人
    張恆詩之情況下，將之載離現場移往丑○○之場地，對丑○○而言，或難知悉其與己○○間之關連，而僅參與載運贓物
    之部分（此認定與前揭其另案確定判決之認定相符，可參照
    各該判決書，故尚無再傳訊丑○○到庭作證之必要，附此敘
    明），但對被告戊○○而言，其明知此貨櫃之所有權歸屬，
    而將貨櫃私自載離原地，無論係售予丑○○或交予丑○○保
    管，均係居於所有權人之地位而有所處置，是其意圖為自己
    不法之所有，自行竊取該貨櫃（連同其內電視與鐵櫃）之事
    實，已臻明確，被告戊○○之所辯，仍非可採。
六、綜上所述，本案上開各該部分之事證已臻明確，被告3 人之
    犯行均堪以認定，自均應依法論科。
參、有罪部分之論罪科刑暨沒收：
一、按修正後刑法第2 條第1 項暨第35條之規定，係規範行為後
    法律變更所生新舊法比較適用之準據法暨刑之重輕之基本原
    則，於新法施行後，應適用新法第2 條第1 項及第35條之規
    定；比較新舊法時，亦應就罪刑有關之共犯、未遂犯、想像
    競合犯、牽連犯、連續犯、結合犯，以及累犯加重、自首減
    輕暨其他法定加減原因（如身分加減）與加減例等一切情形
    ，綜其全部罪刑之結果而為比較並整體適用，不能割裂而分
    別適用有利益之條文（最高法院95年第8 次刑庭會議決議及
    27上字第2615號判例參照）。
二、查被告3 人行為後，槍砲彈藥刀械管制條例第11條、罰金刑
    之計算單位及處罰、連續犯、數罪併罰定應執行刑、自首、
    易服勞役之折算標準等規定，均有修正：
  (一)槍砲彈藥刀械管制條例第11條：
    槍砲彈藥刀械管制條例第11條於94年1 月26日刪除，並移列
    至修正公布之第8 條，修正前該條例第11條第4 項規定：「
    未經許可，持有、寄藏或意圖販賣而陳列第一項所列槍砲者
    ，處1 年以上7 年以下有期徒刑，併科新臺幣700 萬元以下
    罰金。」；修正後該條例第8 條第4 項則規定：「未經許可
    ，持有、寄藏或意圖販賣而陳列第1 項所列槍枝者，處3 年
    以上10年以下有期徒刑，併科新臺幣700 萬元以下罰金。」
    。該罪之構成要件及法律效果中之併科罰金部分均未修正，
    但其餘法定刑部分則有修正，自屬法律變更（同條例第12條
    之罪則未修正）。
  (二)罰金刑之計算單位及處罰：
    刑法第33條第5 款業於94年2 月2 日修正公佈，並自95年7
    月1 日起施行；修正前刑法第33條第5 款規定「罰金：1 元
    以上。」再依罰金罰鍰提高標準條例第1 條提高10倍為銀元
    10元即新臺幣30元以上；修正後刑法第33條第5 款規定「罰
    金：新臺幣1,000 元以上，以百元計算之。」。另95年6 月
    14日修正公佈刑法施行法第1 條之1 規定：「中華民國94年
    1 月7 日刑法修正施行後，刑法分則編所定罰金之貨幣單位
    為新臺幣。94年1 月7 日刑法修正時，刑法分則編未修正之
    條文定有罰金者，自94年1 月7 日刑法修正施行後，就其所
    定數額提高為30倍。但72年6 月26日至94年1 月7 日新增或
    修正之條文，就其所定數額提高為3 倍。」。上開有關於罰
    金刑之計算單位及處罰之規定已有修正，自屬法律變更。
  (三)連續犯：
    刑法第56條連續犯之規定，業已於94年1 月7 日刪除，並於
    94年2 月2 日公布，95年7 月1 日施行，新法刪除連續犯之
    規定，已影響行為人之實質刑罰法律效果，自屬法律變更。
  (四)數罪併罰定應執行刑：
    被告戊○○於裁判確定前犯數罪，其行為後，刑法第51條第
    5 款業於94年1 月7 日修正公布，並於95年7 月1 日施行，
    修正前刑法第51條規定：「數罪併罰，分別宣告其罪之刑，
    依左列各款定其應執行者：」其中第5 款規定：「宣告多數
    有期徒刑者，於各刑中之最長期以上，各刑合併之刑期以下
    ，定其刑期。但不得逾20年。」修正後刑法第51條第5 款規
    定：「宣告多數有期徒刑者，於各刑中之最長期以上，各刑
    合併之刑期以下，定其刑期。但不得逾30年」，則修正後之
    規定，將宣告多數有期徒刑定執行刑之上限，由修正前之不
    得逾20年，提高為不得逾30年，其餘則無不同，此亦屬法律
    變更。
  (五)自首：
    刑法第62條有關自首之規定，業已於94年1 月7 日修正為「
    對於未發覺之罪自首而受裁判者，得減輕其刑。但有特別規
    定者，依其規定。」，已由修正前之「必減」其刑修正為「
    得減」其刑，並於94年2 月2 日公布，95年7 月1 日施行，
    此項修正影響行為人所受之刑罰法律效果，自屬法律變更。
  (六)易服勞役之折算標準：
    刑法第42條業於94年1 月7 日修正公布，並於95年7 月1 日
    施行，修正前刑法第42條第2 項前段規定：「易服勞役以1
    元以上3 元以下，折算1 日。」又依修正前罰金罰鍰提高標
    準條例第2 條前段（現已刪除）規定，就其原定數額提高為
    100 倍折算1 日，亦即應以銀元300 元即新臺幣900 元折算
    1 日。修正後之刑法第42條第3 項前段規定：「易服勞役以
    新台幣1,000 元、2,000 元或3,000 元折算1 日。」。此項
    修正屬科刑規範事項之變更，其折算標準為裁判時所應諭知
    ，亦屬法律變更。
三、比較上述各條文修正前、後之情形，槍砲彈藥刀械管制條例
    就持有具殺傷力之改造手槍罪，法定刑從修正前第11條第4
    項之「1 年以上7 年以下有期徒刑」變更為修正後第8 條第
    4 項之「3 年以上10年以下有期徒刑」，被告3 人行為時之
    法律顯然較修正後之規定為有利；另被告3 人所犯之罪罰金
    刑之最低度於裁判時業已提高至新臺幣1,000 元，較其等行
    為時（亦係中間時）之新臺幣30元不利；又被告戊○○所為
    各罪（詳下述），依裁判時法需論以數罪併罰，且上限為30
    年，依行為時（中間時）法，則應論以連續犯之裁判上一罪
    ，且併罰上限僅20年，裁判時之新法顯較為不利；再自首部
    分由必減修正為得減，新法亦較不利；故經綜合比較上述修
    正結果，且應整體適用法律而不割裂適用，自應依修正後刑
    法第2 條第1 項前段規定，適用上開較有利於被告3 人之行
    為時（中間時）法。
四、至於易服勞役之折算標準部分，一經宣告罰金刑，被告又無
    力完納，即有易服勞役之折算問題，因而產生被告能否以較
    多之金額折抵出較少之易服勞役日數，而被告行為時之易服
    勞役折算標準，若以新法之新臺幣1,000 元折算1 日為基準
    ，罰金未滿新臺幣18萬元者，均係修正後之新法有利，此折
    算標準雖亦屬法律變更，但僅涉及宣告罰金刑後之裁量問題
    ，並非與罪刑有關之法定加減事由等事項，無庸與前揭各該
    修正之法律整體適用而可割裂適用（此見諸上開一、所述決
    議與判例意旨在論及「整體適用不得割裂」原則時，未提及
    易刑處分之折算標準自明，最高法院96年度台上字第2233號
    、96年度台非字第58號等判決意旨參照），故應依修正後刑
    法第2 條第1 項但書，適用最有利於被告3 人之裁判時法以
    定其易服勞役之折算標準。
五、另刑法第28條共同正犯之規定雖亦有修正（由2 人以上共同
    「實施」犯罪之行為，修正為共同「實行」犯罪之行為，排
    除預備犯及陰謀犯之處罰），然被告辛○○及戊○○所為，
    無論依修正前或後之規定，均構成共同正犯（詳下述），新
    舊法之修正內容，對其等並無「有利或不利」之影響，即無
    比較適用之問題，此並非刑法第2 條所稱之「法律變更」，
    應逕行適用裁判時之新法（最高法院95年度台上字第5589、
    5599、5669號等判決意旨參照）。又刑法第47條累犯之規定
    雖亦有修正，然被告己○○無論依修正前或後之規定，均構
    成累犯，新舊法在「處罰之輕重」上相同，即無比較適用之
    問題，此亦非刑法第2 條所稱之「法律變更」，應逕行適用
    裁判時之修正後刑法第47條第1 項之規定（最高法院95年11
    月7 日之95年第21次刑庭會議決議紀錄、95年度台上字第55
    89號判決意旨供參），是就比較新舊法之事項，均合先敘明
    如上。
六、所犯法條及論罪：
  (一)核被告己○○持有附表壹編號一、二、三具殺傷力改造手槍
    暨編號二、三手槍內具殺傷力之改造子彈共8 顆之所為，係
    犯修正前槍砲彈藥刀械管制條例第11條第4 項之未經許可持
    有可發射子彈具有殺傷力之改造手槍罪、第12條第4 項之未
    經許可持有子彈罪。
  (二)又被告辛○○親自受被告己○○所託，由己○○告知附表壹
    編號二、三之槍枝藏放位置，再由辛○○帶同亦為己○○所
    託之被告戊○○前去該等地點起獲該2 把槍（及8 顆子彈）
    ，雖嗣後由戊○○負責保管該等槍彈，但辛○○主觀上顯有
    將戊○○所為視為自己所為之意思，並非以幫助他人犯罪之
    意思而為，且客觀上已有受寄代藏中之受寄行為，故核被告
    辛○○此部分所為，應係犯修正前槍砲彈藥刀械管制條例第
    11條第4 項之未經許可寄藏可發射子彈具有殺傷力之改造手
    槍罪、第12條第4 項之未經許可寄藏子彈罪。檢察官於起訴
    書認應構成該2 罪之幫助犯，容有誤會，附此敘明。又持有
    係受託保管之寄藏行為之當然結果，故就該持有具殺傷力改
    造手槍子彈之行為，自不應論以持有之罪（最高法院74年台
    上字第3400號判例供參）。
  (三)再被告戊○○透過被告辛○○間接受被告己○○所託代為寄
    藏附表壹編號二、三之改造手槍（及子彈8 顆），核被告戊○○此部分所為，亦係犯修正前槍砲彈藥刀械管制條例第11
    條第4 項之未經許可寄藏可發射子彈具有殺傷力之改造手槍
    罪、第12條第4 項之未經許可寄藏子彈罪。雖其嗣後又另行
    取得附表壹編號四具有殺傷力之改造手槍（及子彈2 顆），
    本應構成修正前同條例第11條第4 項之未經許可持有可發射
    子彈具有殺傷力之改造手槍罪、第12條第4 項之未經許可持
    有子彈罪，惟因此部分持有槍彈之行為，與其持有編號二、
    三槍彈之行為本應論以修正前刑法第56條之連續犯，但因持
    有編號二、三槍彈之行為係寄藏該等槍彈之當然結果，不另
    論罪，故其持有編號四槍彈之行為亦不另論罪（最高法院87
    年度台上字第2786號判決關於行使偽造私文書後又偽造文書
    之意旨可供參照）。又按汽車引擎號碼係汽車製造廠商出廠
    之識別文字，足以表示出廠年度及批號以區別不同車輛之證
    明，屬刑法第220 條第1 項以文書論之準私文書；又將汽車
    原有之引擎號碼磨滅，再打造另一號碼或黏貼新的號碼，均
    具有創設性，應屬偽造非變造（最高法院66年台上字第1961
    號判例、90年度台上字第3322號判決意旨參照），本件被告
    戊○○受僱於被告己○○並依其指示磨去RD-097號及8U-652
    號貨車原有之引擎號碼，分別印上新的號碼或貼上新的號碼
    牌，再駕駛各該貨車用以載貨而主張該等引擎號碼確為該車
    之識別標誌，參照上開說明，核被告戊○○此部分所為，均
    係犯刑法第216 條、第210 條（第220 條第1 項）之行使偽
    造準私文書罪。其偽造私文書後進而行使，偽造之低度行為
    應為行使之高度行為所吸收，不另論罪。末被告戊○○先與
    己○○共同竊取陳玉村所有之挖土機1 台，另又自行竊取己○○所有之藍色貨櫃1 只（含其內之電視機1 台與鐵櫃1 個
    ），核被告戊○○此部分所為，均係犯刑法第320 條第1 項
    之竊盜罪。
  (四)被告戊○○與被告己○○就上開2 次行使偽造私文書之犯行
    、被告辛○○與被告戊○○就上開寄藏附表壹編號二、三之
    槍彈之犯行暨被告戊○○與被告己○○就上開竊取挖土機之
    犯行，各有犯意聯絡及行為分擔，各成立共同正犯（己○○
    竊盜犯行免訴、偽造文書犯行應予退併均詳下述）。
  (五)被告戊○○先後所為兩次行使偽造私文書之犯行暨其先後兩
    次竊盜行為（一次與己○○共同為之、一次單獨為之），各
    時間緊接、手法類似，顯各係基於概括犯意反覆為之，應依
    修正前刑法第56條連續犯之規定，分別論以共同連續行使偽
    造私文書罪及情節較重之共同連續竊盜罪。又被告3 人所犯
    持有、寄藏改造手槍與子彈之罪，各係一持有、寄藏行為同
    時觸犯兩罪名，應依想像競合之例從一重各論以未經許可持
    有、寄藏改造手槍罪（至於修正後刑法第55條但書關於想像
    競合科刑之限制，為法理之明文化，非屬法律變更，無庸為
    新舊法比較，附此敘明）。被告戊○○所犯共同未經許可寄
    藏改造手槍罪、共同連續行使偽造私文書罪、共同連續竊盜
    罪，犯意各別、罪名不同，各應分論併罰之。
七、加重、減輕事由：
  (一)查被告己○○前因妨害風化案件，經臺灣高等法院以86年度
    上訴字第5787號判決判處有期徒刑5 月確定，於88年5 月25
    執行完畢，此有臺灣高等法院被告前案紀錄表1 份存卷可按
    ，其於5 年內故意再犯本件最重本刑為有期徒刑以上之罪，
    為累犯，應依修正後刑法第47條第1 項之規定加重其刑。
  (二)又查被告戊○○透過友人請丑○○告知當時任職桃園縣政府
    警察局埔頂派出所之員警卯○○稱有3 把槍要報繳（按即附
    表壹編號二至四之手槍及其內子彈），當晚並帶同員警至上
    開藏槍地點起獲該等槍彈，此業據被告戊○○供述甚詳，證
    人卯○○復於審理中到庭結證屬實（見本院卷(五)第164 、16
    5 頁筆錄），並有警察局受理各類案件紀錄表1 件在卷可稽
    （見93年度偵字第8972號卷第9 頁），則被告戊○○於具有
    偵查職務之員警等公務員均不知該等槍彈所在之前，即主動
    以上開方式告知自己寄藏（持有）該等管制槍彈，並不逃避
    裁判，則被告戊○○已符合自首之要件，應依修正前刑法第
    62條前段規定，依法就其所犯上開寄藏具殺傷力改造手槍之
    罪減輕其刑。
八、爰審酌被告己○○未經許可，非法持有管制槍彈，為警查獲
    其中1 把改造手槍後，竟又指示被告辛○○與戊○○尋得其
    他槍彈並妥善保管，對社會治安確有潛在危害，犯後又始終
    否認此部分犯行，態度非佳，被告辛○○與戊○○均智識正
    常之成年人，竟仍配合為之，造成管制槍彈緝獲之困難度增
    加，所為亦非可取，且被告戊○○又另犯竊盜罪及行使偽造
    文書罪，犯後又否認此2 部分之犯行，惟終究與被告辛○○
    均坦承槍砲部分犯行，態度尚可，暨其3 人之素行、生活狀
    況、犯罪之動機、目的、手段、各該車輛被害人具領失竊車
    輛之情況、槍彈數量、被告3 人之主雇或朋友關係等一切情
    狀，分別量處如主文各項所示之刑，並就併科罰金部分，另
    諭知易服勞役之折算標準。
九、查被告辛○○、戊○○犯罪之時間，均係在96年4 月24日以
    前，所犯上開之各罪，均合於中華民國九十六年罪犯減刑條
    例第2 條第1 項第3 款、第3 條第1 項第4 款所規定之減刑
    條件，自應依該條例之規定各減其宣告刑之2 分之1 ，故減
    刑如主文第2 、3 項所示，並就併科罰金部分諭知易服勞役
    之折算標準，且就被告戊○○各該減得之刑定其應執行之刑
    ；至於被告己○○所犯未經許可持有具殺傷力之改造手槍罪
    ，因所宣告之有期徒刑已超過1 年6 月，依據同條例第3 條
    第1 項第4 款之規定，自不得據以減刑，附此敘明。
十、沒收部分：
  (一)按刑法第38條沒收之規定亦於94年1 月7 日修正公布，並於
    95年7 月1 日施行，按從刑附屬主刑，除法律有特別規定外
    ，依主刑所適用之法律（最高法院95年第8 次刑庭會議決議
    參照）；查沒收為從刑之一種，本件依修正後刑法第2 條第
    1 項之規定就主刑比較結果，應適用行為時（即修正前）之
    法律，已如前述，依從刑附屬於主刑之原則，自不得就新舊
    法予以割裂適用，應一律適用行為時（即修正前）之法律。
  (二)查扣案如附表壹所示之改造手槍共4 把（各含彈匣1 個），
    為違禁物，應依修正前刑法第38條第1 項第1 款規定對被告
    3 人宣告沒收之（詳如附表貳編號一、二、三所示）。至於
    附表壹所示扣案具殺傷力及不具殺傷力之子彈，均經鑑定試
    射完罄，而射擊後之彈頭及彈殼（連同未試射但本已欠缺火
    藥及底火皿不具完整結構之子彈1 顆），亦非違禁物，乃無
    庸宣告沒收，附此敘明。
  (三)另扣案如附表貳編號二（即三）所示之黑色塑膠袋1 個，係
    被告戊○○所有並用以包裹藏放該等槍彈所用之物，此業據
    被告戊○○供述甚詳，亦應依照修正前刑法第38條第1 項第
    2 款對被告戊○○及共同正犯辛○○諭知沒收。
  (四)末扣案如附表貳編號四所示之物，均為共同正犯己○○所有
    ，且為其與被告戊○○一同偽造引擎號碼所用之物，此業據
    被告己○○自承無誤，是亦應依修正前刑法第38條第1 項第
    2 款之規定對被告戊○○諭知沒收。
  (五)至於其他扣案物，無從證明與被告3 人上開犯行有關，又非
    違禁物，別無法定應沒收之事由存在，故均不予以沒收，併
    此指明。
十一、不另為無罪之諭知：
  (一)本件起訴意旨略以：被告戊○○明知雍朝洲所有車號RD-097
    號之平板大貨車暨綠斯特公司所有車號8U-652號大貨車，分
    別係己○○前於92年11月16日凌晨，在新竹縣竹北市○○○
    路、嘉興路口，與庚○○共同竊得暨己○○另於93年2 月4
    日凌晨，在桃園縣大園鄉區邊，與辛○○共同竊得而
    均屬贓物，竟仍連續加以收受，因認被告戊○○涉犯刑法第
    349 條第1 項之收受贓物罪，且為連續犯，並與其所犯上開
    共同連續行使偽造私文書罪具有方法結果之牽連關係等語。
  (二)惟查，被告戊○○當時係受僱於被告己○○，主要工作為駕
    駛貨車載貨，雖依卷存事證，足認其有在被告己○○指示下
    先後為磨去上開2 車之引擎號碼等行使偽造私文書之行為，
    然終究該等車輛均仍為老闆己○○所支配使用當中，單純受
    僱於己○○之被告戊○○並無任何「無償取得」該等贓物之
    收受行為，是雖被告戊○○當應知悉此乃老闆己○○所竊得
    之車輛，且曾經在磨去引擎號碼時接觸過該2 車，甚而在嗣
    後依己○○指示駕駛該2 車載貨，均難認被告戊○○所為另
    犯起訴檢察官所指之收受贓物罪嫌，惟此部分若成立犯罪，
    與被告戊○○前揭行使偽造私文書之犯行有修正前牽連犯之
    裁判上一罪關係，故就此部分不另為無罪之諭知。
肆、被告己○○被訴加重竊盜免訴之部分：
一、按案件曾經判決確定者，應諭知免訴之判決，刑事訴訟法第
    302 條第1 款定有明文。次按案件曾經判決確定者，應為免
    訴之判決，此項原則關於實質上一罪或裁判上一罪，均有其
    適用。連續犯係裁判上之一罪，其一部分犯罪事實曾經判決
    確定者，其效力當然及於全部，故檢察官復將其他部分重行
    起訴，亦應諭知免訴之判決，最高法院49年臺非字第20號著
    有判例可資參照（雖刑法第56條連續犯之規定業已刪除，並
    於95年7 月1 日起生效，然該則判例仍獲保留，且本案乃刑
    法修正前所生之事實，依據上述說明，被告己○○此部分所
    為如實體上構成犯罪，仍有連續犯之適用，附此敘明）。是
    檢察官就犯罪事實之一部起訴，依刑事訴訟法第267 條之規
    定，其起訴效力及於全部，而審理事實之法院，對於實質上
    或裁判上一罪之全部犯罪事實，於宣示判決之日前，既有審
    理之可能，即應予以審判，故確定判決之既判力，應及於最
    後審理事實法院之宣示判決日前發生之事實，亦即，既判力
    對於時間效力之範圍，應以最後審理事實法院之宣示判決日
    為判斷之標準。
二、本件檢察官追加起訴（按即93年度偵字第14414 號，追加起
    訴書見本院卷(二)第103 頁）意旨略以：被告己○○意圖為自
    己不法之所有，於91年5 月3 日9 時30分許，至張明壽所經
    營位於桃園縣新屋鄉石磊村10鄰水流7 之6 號之大豐雙聯鋼
    鋁公司，持其所有客觀上可供兇器使用之鐵棒破壞大門門鎖
    而入內行竊，竊得發電機1 台等物。因被告己○○於上址拉
    開鋁門時割傷手留下血跡，經報警前往上址採集血跡，循線
    查獲上情（下稱本案事實）；因認被告涉犯刑法第321 條第
    1 項第2 款、第3 款之加重竊盜罪嫌等語。
三、檢察官上開追加起訴之犯罪事實固非無據，被告己○○於本
    院行準備程序中亦坦認此部分竊盜犯行（見本院卷(四)第196
    頁筆錄），惟查，被告己○○曾於91年4月15日7時前某時，
    意圖為自己不法之所有，在桃園縣楊梅鎮○○里○○街口，
    竊取羅文明所有車牌號碼RP-076 號之大貨車1部得手，經本
    院以92年度易字第483號判決判處有期徒刑6月，後被告己○○提起上訴，經臺灣高等法院於93年1 月29日以92年度上易
    字第3399號判決駁回上訴（行使偽造車牌特許證及定應執行
    刑部分則撤銷改判無罪），並於93年1 月29日因不得上訴而
    告確定，此有臺灣高等法院被告前案紀錄表、上開本院及臺
    灣高等法院之判決為憑（下稱他案事實）。經核本案與該他
    案之事實，兩者犯罪之時間不足1 個月，時間當屬緊接，雖
    本案被告己○○係持可供兇器使用之鐵棒破壞被害人公司門
    鎖入內竊得發電機等財物，他案被告己○○係徒手竊得被害
    人之大貨車，惟兩案之基礎事實均係竊取他人所有之物，被
    告顯係基於概括犯意反覆為上開2 次竊盜犯行，而加重竊盜
    罪與竊盜罪向為實務所採認得該當連續犯「觸犯『相同罪名
    』」之要件，是本案與該他案應具有修正前連續犯之裁判上
    一罪關係，且本案之犯罪時間，係在該他案之最後事實審（
    即臺灣高等法院）宣示判決之日（即93年1 月29日）之前，
    於該他案自有審理本案之可能，參照上開說明，該他案確定
    判決之效力當及於核屬裁判上一罪之本案，本院自應就被告
    己○○被訴加重竊盜部分諭知免訴。
伍、被告辛○○被訴加重竊盜免訴之部分（詳見附表參）：
一、本件檢察官起訴（按即93年度偵字第1917號等）意旨略以：
    被告辛○○意圖為自己不法之所有，自92年8 月間某日起至
    93年2 月7 日止，在附表參所示地點，與被告己○○等人徒
    手或持足供兇器使用之T 字扳手等工具，竊取各該被害人所
    有之貨車、電線、挖土機等物（下稱本案事實）；因認被告
    辛○○涉犯刑法第321 條第1 項第2 款、第3 款、第4 款之
    之加重竊盜罪嫌等語。
二、檢察官上開起訴之犯罪事實固非無據，被告辛○○於本院行
    準備程序中亦坦認其中部分竊盜之犯行（詳見附表參，筆錄
    見本院卷(四)第196頁）；然查，被告辛○○曾於93年1月19日
    上午8 時35分許，與被告己○○、關係人朱峻賢基於意圖為
    自己不法之所有之結夥三人以上竊盜犯意聯絡，由朱峻賢駕
    駛車號Z7-1410 號自小客車搭載被告辛○○與己○○前往新
    竹縣湖口鄉湖口村羊喜窩66之3 號「財團法人工業技術研究
    院風力測試中心」，徒手竊取該中心所有之保力龍進料分解
    筒等物得手，業經臺灣新竹地方法院於94年11月21日以93年
    度重訴字第4號判決就此結夥三人以上竊盜罪判處有期徒刑1
    年4 月，後被告辛○○連同其遭判處之強盜故意殺人罪一併
    提起上訴，但於臺灣高等法院撤回其結夥三人以上竊盜罪之
    上訴，該判決遂於95年8 月10日確定，此有臺灣高等法院被
    告前案紀錄表、上開臺灣新竹地方法院之判決等件為憑（下
    稱他案事實）。經核本案與該他案之事實，被告辛○○本案
    共10件之竊盜或加重竊盜犯行，犯罪時間係92年8 月間某日
    起至93年2月7日止，而該他案之犯罪時間係此期間內之93年
    1 月19日，該等案件之犯罪時間已屬緊接，而本案確有數件
    係被告辛○○與己○○等人一同所犯之竊盜罪，與他案之參
    與共犯相同或重疊，被告辛○○顯係在本案之期間內出於概
    括犯意反覆為本案及他案之竊盜犯行，且無論被告辛○○本
    案係徒手或持兇器竊盜，係單獨或與他人共同（結夥）竊盜
    ，均與他案間可認係觸犯「構成要件相同」之罪名，是本案
    （共10件）與該他案均應具有修正前連續犯之裁判上一罪關
    係，且本案之犯罪時間，係在該他案之最後事實審（即臺灣
    新竹地方法院）宣示判決之日（即94年11月21日）之前，於
    該他案自有審理本案之可能，參照上開「肆、一」所述之說
    明，該他案確定判決之效力當及於核屬裁判上一罪之本案（
    共10件），是本院自應就被告辛○○被訴加重竊盜部分諭知
    免訴。
陸、退併部分：
一、按實質上或裁判上一罪之犯罪事實一部起訴者，依刑事訴訟
    法第267 條之規定，其效力固應及於全部。惟其已起訴之事
    實如諭知免訴，即與未經起訴之其他事實不發生上開所謂犯
    罪事實一部與全部之關係，依同法第268 條規定，法院自不
    得就未經起訴之其他事實，併予審判（最高法院88年度台上
    字第2119號判決就自訴人提起自訴而有上述情形之說明可供
    參考）。
二、本件檢察官移送併辦意旨（按即94年度偵字第12452 至1245
    7號等，見本院卷(二)第145 頁）略以：被告己○○於92年5月
    間（併辦意旨書誤載為「91年5月3日」）起至93年2月7日止
    ，有附表肆所示共15件之加重竊盜犯行，且與前揭追加起訴
    被告己○○竊盜部分有連續犯之裁判上一罪關係；且被告己○○在竊得其中附表肆編號3 、14之車輛後，與被告戊○○
    共同基於（行使）偽造私文書之概括犯意聯絡，將該2 台車
    交予被告戊○○偽造引擎號碼，以逃避警方查緝，因認被告
    己○○此部分涉有刑法第216條、第210條之行使偽造準私文
    書罪等語。經查，被告己○○所犯上開追加起訴之竊盜犯行
    ，業經本院認為他案確定判決既判力效力所及，而應諭知免
    訴（詳見肆所述），則檢察官此部分併辦之15件竊盜犯行縱
    係屬實，依據前揭說明，亦與已追加起訴之事實不發生裁判
    上一罪之一部與全部關係（況兩部分犯罪時間差距已有1 年
    ，如何能認係時間緊接出於概括犯意而為，且此15件反而與
    上開臺灣新竹地方法院之確定判決之時間方屬緊接，特予補
    充），本院自無從就此15件被告己○○未經起訴或追加起訴
    之竊盜犯行併予審究，應退由檢察官另行偵辦處理；至於檢
    察官同次併辦被告己○○之連續行使偽造文書犯行，雖共同
    正犯被告戊○○之部分業經本院認定事證明確故予論罪科刑
    ，惟就被告己○○之部分，因與該行使偽造私文書罪間具有
    方法、目的之牽連關係之連續竊盜犯行業經本院退回併辦如
    上，則該連續行使偽造私文書罪之部分亦失所附麗，應一併
    退回由檢察官另行偵辦。
三、本件臺灣桃園地方法院檢察署檢察官移送併辦（按即93年度
    偵字第11901號，如附表伍編號一所示，見本院卷(二)第5-1頁
    ）暨臺灣新竹地方法院檢察署檢察官移送併辦（按即94年度
    核退偵字第48號，如附表伍編號二至四所示，見本院卷(二)第
    140 頁）略以：被告辛○○於93年1、2月間，有附表五所示
    共4 件之竊盜或加重竊盜犯行，且與前揭起訴被告辛○○加
    重竊盜部分有連續犯之裁判上一罪關係等語，雖非無據；惟
    查，被告辛○○所犯上開起訴之加重竊盜犯行，業經本院認
    為他案確定判決既判力效力所及，而應諭知免訴（詳見伍所
    述），則檢察官此部分併辦之共4 件竊盜犯行縱係屬實，依
    據前揭「一、」之說明，亦與已被告辛○○業經起訴之事實
    不發生裁判上一罪之一部與全部關係，本院自均無從就此等
    被告辛○○未經起訴或追加起訴之竊盜犯行併予審究，應退
    由檢察官另行偵辦處理，均附此敘明之。
據上論斷，應依刑事訴訟法第299 條第1 項前段、第302 條第1
款，修正前槍砲彈藥刀械管制條例第11條第4 項、第12條第4 項
，修正後刑法第11條前段、第2 條第1 項、第28條、第47條第1
項、第42條第3 項前段，刑法第216 條、第210 條、第320 條第
1 項，修正前刑法第56條、第51條第5 款、第62條前段、第38條
第1 項第1 款、第2 款，中華民國九十六年罪犯減刑條例第2 條
第1 項第3 款、第7 條、第10條第1 項，判決如主文。
本案經檢察官柯博齡到庭執行職務。
中　　華　　民　　國　　96　　年　　12　　月　　31　　日
                  刑事第五庭  審判長法　官　潘政宏
                                    法  官  陳月雯
                                    法  官  吳勇毅
上正本證明與原本無異。
如不服本判決，應於判決送達後10日內向本院提出上訴狀（應附
繕本），其未敘述上訴理由者，應於上訴期間屆滿後20日內補提
理由書狀於本院，上訴於臺灣高等法院。
                                    書記官  陳奕珽
中　　華　　民　　國　　96　　年　　12　　月　　31　　日
附錄論罪科刑法條：
修正前槍砲彈藥刀械管制條例第11條第4項
未經許可，持有、寄藏或意圖販賣而陳列第一項所列槍砲者，處
一年以上七年以下有期徒刑，併科新臺幣七百萬元以下罰金。
（修正前）槍砲彈藥刀械管制條例第12條第4項
未經許可，持有、寄藏或意圖販賣而陳列子彈者，處五年以下有
期徒刑，併科新臺幣三百萬元以下罰金。
中華民國刑法第216條
（行使偽造變造或登載不實之文書罪）
行使第210 條至第215 條之文書者，依偽造、變造文書或登載不
實事項或使登載不實事項之規定處斷。
中華民國刑法第210條
（偽造變造私文書罪）
偽造、變造私文書，足以生損害於公眾或他人者，處5 年以下有
期徒刑。
中華民國刑法第320條
（普通竊盜罪、竊佔罪）
意圖為自己或第三人不法之所有，而竊取他人之動產者，為竊盜
罪，處5 年以下有期徒刑、拘役或5 百元以下罰金。
意圖為自己或第三人不法之利益，而竊佔他人之不動產者，依前
項之規定處斷。
前二項之未遂犯罰之。
附表壹：查獲之改造手槍及土造子彈
┌──┬─────────┬───┬───────┬───────────┐
│編號│  手 槍 名 稱     │ 數量 │查獲時間、地點│     鑑 定 結 果      │
├──┼─────────┼───┼───────┼───────────┤
│ 一 │仿BERETTA 廠84型半│ 1把  │93年2月8日16時│機械性能良好，可擊發適│
│    │自動手槍製造之玩具│      │30分許        │用之子彈，認具殺傷力。│
│    │手槍換裝土造金屬槍│      │              │                      │
│    │管及土造金屬槍機而│      │桃園縣中壢市中│依據：                │
│    │成之改造手槍（含彈│      │正路1461號後方│見內政部警政署刑事警察│
│    │匣1 個）。        │      │廠房內懸掛528-│局93年3 月16日刑鑑字第│
│    │                  │      │GC號車牌之8U-6│0930055157號函覆之鑑定│
│    │槍枝管制編號：    │      │52號營大貨車駕│書（93年度偵字第2284號│
│    │0000000000號      │      │駛座後方枕頭套│卷第199 至202 頁）。  │
│    │                  │      │內            │                      │
├──┼─────────┼───┼───────┼───────────┤
│ 二 │仿BERETTA 廠84型半│ 1把  │93年4 月17日20│可擊發適用之子彈，認具│
│    │自動手槍製造之玩具│      │時30分許      │殺傷力。              │
│    │手槍換裝土造金屬槍│      │              │                      │
│    │機、槍管而成之改造│      │被告戊○○位在│依據：                │
│    │手槍（銀色貝瑞塔，│      │桃園縣觀音鄉白│見內政部警政署刑事警察│
│    │含彈匣1 個）。    │      │玉村3 鄰白沙屯│局93年5 月10日刑鑑字第│
│    │                  │      │29之1 號住處後│0000000000號槍彈鑑定書│
│    │槍枝管制編號：    │      │方菜園旁草叢內│（93年度偵字第8972卷第│
│    │0000000000號      │      │              │43至52頁）。          │
├──┼─────────┼───┼───────┼───────────┤
│ 三 │仿BERETTA 廠84型半│ 1把  │同編號二      │可擊發適用之子彈，認具│
│    │自動手槍製造之玩具│      │              │殺傷力。              │
│    │手槍換裝土造金屬槍│      │              │                      │
│    │機、槍管而成之改造│      │              │依據：                │
│    │手槍（黑色貝瑞塔，│      │              │同編號二              │
│    │含彈匣1 個）。    │      │              │                      │
│    │                  │      │              │                      │
│    │槍枝管制編號：    │      │              │                      │
│    │0000000000號      │      │              │                      │
├──┼─────────┼───┼───────┼───────────┤
│ 四 │仿FN廠半自動手槍製│ 1把  │同編號二      │機械性能良好，可擊發適│
│    │造之金屬玩具手槍，│      │              │用之子彈，認具殺傷力。│
│    │換裝土造金屬槍管改│      │              │                      │
│    │造而成之改造手槍（│      │              │依據：                │
│    │銀色白朗寧，含彈匣│      │              │同編號二              │
│    │1個） 。          │      │              │                      │
│    │                  │      │              │                      │
│    │槍枝管制編號：    │      │              │                      │
│    │0000000000號      │      │              │                      │
├──┼─────────┼───┼───────┼───────────┤
│ 五 │改造子彈20顆      │10顆  │同編號二      │認均係由土造金屬彈殼加│
│    │                  │      │              │裝直徑約8.5㎜ 金屬彈頭│
│    │                  │試射後│備註：        │而成之改造子彈，經全部│
│    │                  │剩0 顆│放置在編號二之│試射結果（共5 顆具有殺│
│    │                  │      │改造手槍內    │傷力）：              │
│    │                  │      │              │1.3 顆：              │
│    │                  │      │              │  無法擊發，認不具殺傷│
│    │                  │      │              │  力。                │
│    │                  │      │              │2.2 顆：              │
│    │                  │      │              │  雖均可擊發，惟其發射│
│    │                  │      │              │  動能均甚微，依現狀，│
│    │                  │      │              │  認均不具殺傷力。    │
│    │                  │      │              │3.5 顆：              │
│    │                  │      │              │  可擊發，認具殺傷力。│
│    │                  │      │              │                      │
│    │                  │      │              │依據：                │
│    │                  │      │              │1.同編號二            │
│    │                  │      │              │2.內政部警政署刑事警察│
│    │                  │      │              │  局96年6 月13日刑鑑字│
│    │                  │      │              │  第0000000000號鑑定函│
│    │                  │      │              │  文（見本院卷(五)第100-│
│    │                  │      │              │  1頁）。             │
│    │                  ├───┼───────┼───────────┤
│    │                  │ 3顆  │同編號二      │認均係由土造金屬彈殼加│
│    │                  │      │              │裝直徑約7.9㎜ 金屬彈頭│
│    │                  │試射後│備註：        │而成之改造子彈，經全部│
│    │                  │剩0 顆│放置在編號三之│試射結果，3 顆均可擊發│
│    │                  │      │改造手槍內    │，認均具殺傷力。      │
│    │                  │      │              │                      │
│    │                  │      │              │依據：                │
│    │                  │      │              │1.同編號二            │
│    │                  │      │              │2.內政部警政署刑事警察│
│    │                  │      │              │  局96年6 月13日刑鑑字│
│    │                  │      │              │  第0000000000號鑑定函│
│    │                  │      │              │  文（見本院卷(五)第100-│
│    │                  │      │              │  1頁）。             │
│    │                  ├───┼───────┼───────────┤
│    │                  │ 6顆  │同編號二      │認均係由土造金屬彈殼加│
│    │                  │      │              │裝直徑約7.7㎜ 金屬彈頭│
│    │                  │試射後│備註：        │而成之改造子彈，經全部│
│    │                  │剩0 顆│放置在編號四之│試射結果（共2 顆具有殺│
│    │                  │      │改造手槍內    │傷力）：              │
│    │                  │      │              │1.1 顆：              │
│    │                  │      │              │  無法擊發，認不具殺傷│
│    │                  │      │              │  力。                │
│    │                  │      │              │2.3 顆：              │
│    │                  │      │              │  雖可擊發，惟發射動能│
│    │                  │      │              │  不足，認不具殺傷力。│
│    │                  │      │              │3.2 顆：              │
│    │                  │      │              │  可擊發，認具殺傷力。│
│    │                  │      │              │                      │
│    │                  │      │              │依據：                │
│    │                  │      │              │1.同編號二            │
│    │                  │      │              │2.內政部警政署刑事警察│
│    │                  │      │              │  局96年6 月13日刑鑑字│
│    │                  │      │              │  第0000000000號鑑定函│
│    │                  │      │              │  文（見本院卷(五)第100-│
│    │                  │      │              │  1頁）。             │
│    │                  ├───┼───────┼───────────┤
│    │                  │ 1顆  │同編號二      │認係由土造金屬彈殼加裝│
│    │                  │      │              │直徑約8.5㎜ 金屬彈頭而│
│    │                  │      │備註：        │成，經檢視，欠缺火藥及│
│    │                  │      │放置在編號二之│底火皿，不具子彈完整結│
│    │                  │      │改造手槍內    │構，依現狀，認不具殺傷│
│    │                  │      │（非違禁物，無│力。                  │
│    │                  │      │庸宣告沒收。）│                      │
│    │                  │      │              │依據：                │
│    │                  │      │              │同編號二              │
└──┴─────────┴───┴───────┴───────────┘
附表貳：諭知沒收之物
┌────┬──┬────────┬──────────┬────────┐
│被告姓名│編號│所犯罪名        │諭知沒收之物及其數量│備註            │
├────┼──┼────────┼──────────┼────────┤
│ 己○○ │ 一 │未經許可，持有可│扣案如附表壹編號一至│附表壹編號一：  │
│        │    │發射子彈具有殺傷│三之改造手槍（含彈匣│臺灣桃園地方法院│
│        │    │力之改造手槍    │各壹個）共參把。    │檢察署93年度槍保│
│        │    │                │                    │管字第83號（93年│
│        │    │                │                    │度偵字第2284號卷│
│        │    │                │                    │第198頁）       │
│        │    │                │                    │                │
│        │    │                │                    │附表壹編號二、三│
│        │    │                │                    │：              │
│        │    │                │                    │臺灣桃園地方法院│
│        │    │                │                    │檢察署93年度槍保│
│        │    │                │                    │管字第150 號（93│
│        │    │                │                    │年度偵字第8972號│
│        │    │                │                    │卷第42頁）      │
├────┼──┼────────┼──────────┼────────┤
│ 辛○○ │ 二 │共同未經許可，寄│扣案如附表壹編號二、│同上            │
│        │    │藏可發射子彈具有│三之改造手槍（含彈匣│                │
│        │    │殺傷力之改造手槍│各壹個）共貳把及黑色│                │
│        │    │                │塑膠袋壹個。        │                │
├────┼──┼────────┼──────────┼────────┤
│ 戊○○ │ 三 │共同未經許可，寄│扣案如附表壹編號二至│附表壹編號二、三│
│        │    │藏可發射子彈具有│四之改造手槍（含彈匣│：（同上）      │
│        │    │殺傷力之改造手槍│各壹個）共參把及黑色│                │
│        │    │                │塑膠袋壹個。        │附表壹編號四：  │
│        │    │                │                    │臺灣桃園地方法院│
│        │    │                │                    │檢察署93年度保管│
│        │    │                │                    │字第2072號（同上│
│        │    │                │                    │偵卷第23頁）    │
│        ├──┼────────┼──────────┼────────┤
│        │ 四 │共同行使偽造私文│扣案之自製T 字扳手貳│臺灣桃園地方法院│
│        │    │書，足以生損害於│支、數字鋼模壹組、自│檢察署93年度保管│
│        │    │公眾及他人      │製引擎號碼牌壹片、美│字第157號、第715│
│        │    │                │工刻字貼紙共柒張。  │號（93年度偵字第│
│        │    │                │                    │1917號卷第65頁；│
│        │    │                │                    │93年度偵字第2284│
│        │    │                │                    │號卷第60頁）    │
└────┴──┴────────┴──────────┴────────┘
附表參：被告辛○○被訴加重竊盜免訴之部分（共10件）
┌──┬────┬─────┬───┬────────┬─────────┐
│編號│犯罪時間│犯罪地點  │共犯  │方式及所得財物  │起訴書附表所在    │
├──┼────┼─────┼───┼────────┼─────────┤
│ 一 │92年8 月│桃園縣龍潭│丙○○│方式：          │附表二編號一      │
│    │間某日  │鄉○○路八│陳月琴│徒手            │                  │
│    │        │德段241 之│      │                │                  │
│    │        │1 號「昶井│      │竊得財物：      │                  │
│    │        │科技有限公│      │沙灘巾、皮帶數箱│                  │
│    │        │司」      │      │（否認犯罪）    │                  │
├──┼────┼─────┼───┼────────┼─────────┤
│ 二 │92年11月│新竹縣新埔│丙○○│方式：          │附表一編號七      │
│    │29日7 時│鎮○○道旁│陳月琴│徒手            │                  │
│    │許      │石綿屋內  │      │                │                  │
│    │        │          │      │竊得財物：      │                  │
│    │        │          │      │丁○○所有      │                  │
│    │        │          │      │JW-1059福特牌 │                  │
│    │        │          │      │自小貨車1台     │                  │
│    │        │          │      │JO-8851馬自達 │                  │
│    │        │          │      │牌9人座小貨車1台│                  │
│    │        │          │      │吊磚機1台     │                  │
│    │        │          │      │舊馬達20個    │                  │
│    │        │          │      │（否認犯罪）    │                  │
├──┼────┼─────┼───┼────────┼─────────┤
│ 三 │92年12月│新竹縣湖口│丙○○│方式：          │附表一編號十二    │
│    │19日6 時│鄉○○路2 │      │以不詳工具破壞電│                  │
│    │許      │段263號   │      │門鎖            │                  │
│    │        │          │      │                │                  │
│    │        │          │      │竊得財物：      │                  │
│    │        │          │      │甲○○所有中華牌│                  │
│    │        │          │      │LW-4552 號自小貨│                  │
│    │        │          │      │車              │                  │
│    │        │          │      │（否認犯罪）    │                  │
├──┼────┼─────┼───┼────────┼─────────┤
│ 四 │93年1 月│新竹縣新埔│丙○○│方式：          │附表一編號十九    │
│    │初1 時許│鎮照門里九│陳月琴│不詳            │                  │
│    │        │芎湖14號  │      │                │                  │
│    │        │          │      │竊得財物：      │                  │
│    │        │          │      │乙○○所有電線一│                  │
│    │        │          │      │捆              │                  │
│    │        │          │      │（否認犯罪）    │                  │
├──┼────┼─────┼───┼────────┼─────────┤
│ 五 │93年1月3│新竹市武陵│己○○│方式：          │附表二編號二      │
│    │日7 時30│路東西向快│      │辛○○開拖板車，│                  │
│    │分許    │速道路橋下│      │己○○開挖土機上│                  │
│    │        │          │      │板車            │                  │
│    │        │          │      │                │                  │
│    │        │          │      │竊的財物：      │                  │
│    │        │          │      │泰新營造股份有限│                  │
│    │        │          │      │公司（蔡光輝）所│                  │
│    │        │          │      │有              │                  │
│    │        │          │      │住友牌280型挖 │                  │
│    │        │          │      │土機1台         │                  │
│    │        │          │      │鏟斗2個       │                  │
│    │        │          │      │（否認竊取鏟斗）│                  │
├──┼────┼─────┼───┼────────┼─────────┤
│ 六 │93年1月5│西濱快速道│己○○│方式：          │附表二編號三      │
│    │日8 時許│路64公里旁│      │辛○○開拖板車，│                  │
│    │        │產業道路  │      │己○○開挖土機上│                  │
│    │        │          │      │板車            │                  │
│    │        │          │      │                │                  │
│    │        │          │      │竊得財物：      │                  │
│    │        │          │      │田昌茂所有三菱牌│                  │
│    │        │          │      │070型挖土機1台  │                  │
│    │        │          │      │（坦承犯罪）    │                  │
├──┼────┼─────┼───┼────────┼─────────┤
│ 七 │93年1月7│桃園縣觀音│己○○│方式：          │附表二編號四      │
│    │日4 時許│鄉坑尾村東│      │不詳            │                  │
│    │        │西向快速道│      │                │                  │
│    │        │路旁      │      │竊得財物：      │                  │
│    │        │          │      │陳義強所有小松牌│                  │
│    │        │          │      │SK200型挖土機1台│                  │
│    │        │          │      │（坦承犯罪）    │                  │
├──┼────┼─────┼───┼────────┼─────────┤
│ 八 │93年2月1│桃園縣龜山│己○○│方式：          │附表二編號五      │
│    │日7 時40│鄉○○○路│      │己○○以所有自製│                  │
│    │分許    │72號前    │      │T字板手行竊     │                  │
│    │        │          │      │                │                  │
│    │        │          │      │竊得財物：      │                  │
│    │        │          │      │張和順所有三陽雅│                  │
│    │        │          │      │哥型GZ-0077 號自│                  │
│    │        │          │      │用小客車（懸掛LG│                  │
│    │        │          │      │-8809 號牌）    │                  │
│    │        │          │      │（否認犯罪）    │                  │
├──┼────┼─────┼───┼────────┼─────────┤
│ 九 │93年2月4│新竹縣新豐│己○○│方式：          │附表二編號六      │
│    │日      │鄉鳳坑村坑│      │己○○以角尺開車│                  │
│    │        │子口571之4│      │鎖，以六角板手竊│                  │
│    │        │號        │      │取              │                  │
│    │        │          │      │                │                  │
│    │        │          │      │竊得財物：      │                  │
│    │        │          │      │綠斯特國際有限公│                  │
│    │        │          │      │司所有8U-652號大│                  │
│    │        │          │      │貨車1 台，裝有吊│                  │
│    │        │          │      │桿起（重夾子）。│                  │
│    │        │          │      │（懸掛528-GC車牌│                  │
│    │        │          │      │為己○○自己所有│                  │
│    │        │          │      │、引擎號碼由許添│                  │
│    │        │          │      │有變造）        │                  │
│    │        │          │      │（否認犯罪）    │                  │
├──┼────┼─────┼───┼────────┼─────────┤
│ 十 │93年2月7│桃園縣大溪│己○○│方式：          │附表二編號七      │
│    │日6 時許│鎮重劃區旁│      │己○○駕駛懸掛52│                  │
│    │        │馬路      │      │8-GC之大貨車竊取│                  │
│    │        │          │      │                │                  │
│    │        │          │      │竊得財物：      │                  │
│    │        │          │      │賴進通所放      │                  │
│    │        │          │      │自來水管9個   │                  │
│    │        │          │      │環套2個       │                  │
│    │        │          │      │（否認犯罪）    │                  │
└──┴────┴─────┴───┴────────┴─────────┘
附表肆：檢察官就被告己○○所涉（加重）竊盜犯嫌併辦之部分
        （共15件）
┌──┬────┬─────┬───┬────────┬─────────┐
│編號│犯罪時間│犯罪地點  │共犯  │方式及所得財物  │備註              │
├──┼────┼─────┼───┼────────┼─────────┤
│ 一 │92年5 月│觀音鄉台│（無）│方式：          │94年度偵字第12452 │
│    │間某日與│  66線5K處│      │不詳            │等併辦意旨書附表編│
│    │7 月間某│  工地    │      │                │號1               │
│    │日      │觀音鄉台│      │竊得財物：      │                  │
│    │        │  66線西濱│      │魏明銓所有      │                  │
│    │        │  公路交接│      │鋼片7片       │                  │
│    │        │  處      │      │抽水機        │                  │
│    │        │          │      │（否認犯罪）    │                  │
├──┼────┼─────┼───┼────────┼─────────┤
│ 二 │92年11月│新竹縣湖口│（無）│方式：          │94年度偵字第12452 │
│    │9日3時許│鄉波羅村9 │      │自備鑰匙發動挖土│等併辦意旨書附表編│
│    │        │鄰產業道路│      │機再用GO-966號拖│號2               │
│    │        │旁        │      │板大貨車載走    │                  │
│    │        │          │      │                │                  │
│    │        │          │      │竊得財物：      │                  │
│    │        │          │      │劉民欽所有三菱  │                  │
│    │        │          │      │120型黃色挖土機1│                  │
│    │        │          │      │台              │                  │
│    │        │          │      │（坦承犯罪）    │                  │
├──┼────┼─────┼───┼────────┼─────────┤
│ 三 │92年11月│新竹縣竹北│庚○○│方式：          │94年度偵字第12452 │
│    │16日6 時│市○○○路│      │不詳            │等併辦意旨書附表編│
│    │許      │、嘉興路口│      │                │號3               │
│    │        │          │      │竊得財物：      │                  │
│    │        │          │      │雍朝洲所有RD-097│                  │
│    │        │          │      │號拖板大貨車（懸│                  │
│    │        │          │      │掛275-GY車牌）1 │                  │
│    │        │          │      │台              │                  │
│    │        │          │      │（坦承犯罪）    │                  │
├──┼────┼─────┼───┼────────┼─────────┤
│ 四 │92年11月│桃園縣新屋│丙○○│方式：          │94年度偵字第12452 │
│    │28日8 時│鄉清華村8 │      │不詳            │等併辦意旨書附表編│
│    │許      │鄰墓園旁  │      │                │號4               │
│    │        │          │      │竊得財物：      │                  │
│    │        │          │      │李秋狄所有佳友牌│                  │
│    │        │          │      │1220型挖土機1台 │                  │
│    │        │          │      │（坦承犯罪）    │                  │
├──┼────┼─────┼───┼────────┼─────────┤
│ 五 │92年12月│新竹縣湖口│戊○○│方式：          │94年度偵字第12452 │
│    │9 日某時│鄉長安村產│      │不詳            │等併辦意旨書附表編│
│    │        │業道路旁  │      │                │號5               │
│    │        │          │      │竊得財物：      │                  │
│    │        │          │      │陳玉村所有三菱牌│                  │
│    │        │          │      │120型挖土機1台  │                  │
│    │        │          │      │（坦承犯罪）    │                  │
├──┼────┼─────┼───┼────────┼─────────┤
│ 六 │93年1月1│新竹縣湖口│（無）│方式：          │94年度偵字第12452 │
│    │日某時  │鄉波羅村波│      │不詳            │等併辦意旨書附表編│
│    │        │羅段158號 │      │                │號6               │
│    │        │          │      │竊得財物：      │                  │
│    │        │          │      │陳朝煌所有聯結車│                  │
│    │        │          │      │1台             │                  │
│    │        │          │      │（坦承犯罪）    │                  │
├──┼────┼─────┼───┼────────┼─────────┤
│ 七 │93年1月3│新竹市武陵│辛○○│方式：          │94年度偵字第12452 │
│    │日7 時30│路東西向快│      │由辛○○開拖板車│等併辦意旨書附表編│
│    │分許    │速道路橋下│      │，己○○開挖土機│號7               │
│    │        │          │      │上板車          │                  │
│    │        │          │      │                │                  │
│    │        │          │      │竊得財物：      │                  │
│    │        │          │      │泰新營造股份有限│                  │
│    │        │          │      │公司（蔡光輝）所│                  │
│    │        │          │      │有              │                  │
│    │        │          │      │住友牌280型挖 │                  │
│    │        │          │      │土機1台         │                  │
│    │        │          │      │鏟斗2個       │                  │
│    │        │          │      │（否認竊取鏟斗）│                  │
├──┼────┼─────┼───┼────────┼─────────┤
│ 八 │93年1月5│西濱快速道│辛○○│方式：          │94年度偵字第12452 │
│    │日8 時許│路64公里旁│      │由辛○○開拖板車│等併辦意旨書附表編│
│    │        │產業道路  │      │，己○○開挖土機│號8               │
│    │        │          │      │上板車          │                  │
│    │        │          │      │                │                  │
│    │        │          │      │竊得財物：      │                  │
│    │        │          │      │田昌茂所有三菱牌│                  │
│    │        │          │      │070型挖土機1台  │                  │
│    │        │          │      │（坦承犯罪）    │                  │
├──┼────┼─────┼───┼────────┼─────────┤
│ 九 │93年1月6│新竹縣新埔│（無）│方式：          │94年度偵字第12452 │
│    │日8 時許│鎮枋寮國小│      │不詳            │等併辦意旨書附表編│
│    │        │旁空地    │      │                │號9               │
│    │        │          │      │竊得財物：      │                  │
│    │        │          │      │黃忠正所有小松牌│                  │
│    │        │          │      │PC120型挖土機1台│                  │
│    │        │          │      │（坦承犯罪）    │                  │
├──┼────┼─────┼───┼────────┼─────────┤
│ 十 │93年1月7│桃園縣觀音│辛○○│方式：          │94年度偵字第12452 │
│    │日4 時許│鄉坑尾村東│      │不詳            │等併辦意旨書附表編│
│    │        │西向快速道│      │                │號10              │
│    │        │路旁      │      │竊得財物：      │                  │
│    │        │          │      │陳義強所有小松牌│                  │
│    │        │          │      │SK200型挖土機1台│                  │
│    │        │          │      │（坦承犯罪）    │                  │
├──┼────┼─────┼───┼────────┼─────────┤
│十一│93年1 月│桃園縣中壢│庚○○│方式：          │94年度偵字第12452 │
│    │間某日  │市過嶺里15│      │不詳            │等併辦意旨書附表編│
│    │        │-129號前  │      │                │號11              │
│    │        │          │      │竊得財物：      │                  │
│    │        │          │      │立可傑公司（邱睿│                  │
│    │        │          │      │緯）所有堆高機1 │                  │
│    │        │          │      │台              │                  │
│    │        │          │      │（否認犯罪）    │                  │
├──┼────┼─────┼───┼────────┼─────────┤
│十二│93年1 月│桃園縣中壢│（無）│方式：          │94年度偵字第12452 │
│    │中旬    │市○○○路│      │因無法啟動三陽牌│等併辦意旨書附表編│
│    │        │          │      │雅哥型自用小客車│號12              │
│    │        │          │      │而未得手        │                  │
│    │        │          │      │（坦承犯罪）    │                  │
├──┼────┼─────┼───┼────────┼─────────┤
│十三│93年2月1│桃園縣龜山│辛○○│方式：          │94年度偵字第12452 │
│    │日7 時40│鄉○○○路│      │自製T字型板手   │等併辦意旨書附表編│
│    │分許    │72號前    │      │                │號13              │
│    │        │          │      │竊得財物：      │                  │
│    │        │          │      │張和順所有三陽雅│                  │
│    │        │          │      │哥型GZ-0077 號自│                  │
│    │        │          │      │用小客車（懸掛LG│                  │
│    │        │          │      │-8809 號牌）    │                  │
│    │        │          │      │（坦承犯罪）    │                  │
├──┼────┼─────┼───┼────────┼─────────┤
│十四│93年2月4│新竹縣新豐│辛○○│方式：          │94年度偵字第12452 │
│    │日      │鄉鳳坑村坑│      │以角尺開車鎖，以│等併辦意旨書附表編│
│    │        │子口571之4│      │六角板手竊取    │號14              │
│    │        │號        │      │                │                  │
│    │        │          │      │竊得財物：      │                  │
│    │        │          │      │綠斯特國際有限公│                  │
│    │        │          │      │司所有8U-652號大│                  │
│    │        │          │      │貨車1 台，裝有吊│                  │
│    │        │          │      │桿起（重夾子）。│                  │
│    │        │          │      │（懸掛528-GC車牌│                  │
│    │        │          │      │為曾自己所有、引│                  │
│    │        │          │      │擎號碼由戊○○變│                  │
│    │        │          │      │造）            │                  │
│    │        │          │      │（坦承犯罪）    │                  │
├──┼────┼─────┼───┼────────┼─────────┤
│十五│93年2月7│桃園縣大溪│辛○○│方式：          │94年度偵字第12452 │
│    │日6 時許│鎮重劃區旁│      │駕駛懸掛528-GC之│等併辦意旨書附表編│
│    │        │馬路      │      │大貨車竊取之    │號15              │
│    │        │          │      │                │                  │
│    │        │          │      │竊得財物：      │                  │
│    │        │          │      │賴進通所放      │                  │
│    │        │          │      │自來水管9個   │                  │
│    │        │          │      │環套2個       │                  │
│    │        │          │      │（坦承犯罪）    │                  │
└──┴────┴─────┴───┴────────┴─────────┘
附表伍：檢察官就被告辛○○所涉（加重）竊盜犯嫌併辦之部分
        （共4 件）
┌──┬────┬─────┬───┬────────┬─────────┐
│編號│犯罪時間│犯罪地點  │共犯  │方式及所得財物  │備註              │
├──┼────┼─────┼───┼────────┼─────────┤
│ 一 │93年1 月│新竹縣芎林│（無）│方式：          │94年度核退偵字第48│
│    │下旬某日│鄉○○路、│      │不明            │號併辦意旨書      │
│    │        │東興路口「│      │                │                  │
│    │        │妻辣檳榔攤│      │竊得財物：      │                  │
│    │        │」        │      │古建家所有      │                  │
│    │        │          │      │舒跑運動飲料2 │                  │
│    │        │          │      │  箱            │                  │
│    │        │          │      │電動玩具2台   │                  │
│    │        │          │      │電視機1台     │                  │
│    │        │          │      │床頭音響1台   │                  │
│    │        │          │      │香菸數包      │                  │
│    │        │          │      │（坦承犯罪）    │                  │
├──┼────┼─────┼───┼────────┼─────────┤
│ 二 │93年1 月│新竹縣湖口│朱峻賢│方式：          │94年度核退偵字第48│
│    │下旬    │鄉○○段高│      │不詳            │號併辦意旨書      │
│    │        │鐵工程橋下│      │                │                  │
│    │        │          │      │竊得財物：      │                  │
│    │        │          │      │魏炳輝所管領銅製│                  │
│    │        │          │      │電線50公斤      │                  │
│    │        │          │      │（坦承犯罪）    │                  │
├──┼────┼─────┼───┼────────┼─────────┤
│ 三 │93年2月3│桃園縣楊梅│己○○│方式：          │93年度偵字第11901 │
│    │日3 時30│鎮富岡里1 │      │不詳            │號併辦意旨書      │
│    │分許    │鄰伯公岡1 │      │                │                  │
│    │        │號「慶全工│      │竊得財物：      │                  │
│    │        │程有限公司│      │慶全工程有限公司│                  │
│    │        │」        │      │所有            │                  │
│    │        │          │      │白鐵製油槽1個 │                  │
│    │        │          │      │油桶5個       │                  │
│    │        │          │      │（坦承犯罪）    │                  │
├──┼────┼─────┼───┼────────┼─────────┤
│ 四 │93年2 月│桃園縣楊梅│（無）│方式：          │94年度核退偵字第48│
│    │間      │鎮秀才窩30│      │以不詳工具破壞鐵│號併辦意旨書      │
│    │        │號吳清恩住│      │窗              │                  │
│    │        │處        │      │                │                  │
│    │        │          │      │竊得財物：      │                  │
│    │        │          │      │吳清恩所有茶葉3 │                  │
│    │        │          │      │大袋，約160公斤 │                  │
│    │        │          │      │（坦承犯罪）    │                  │
└──┴────┴─────┴───┴────────┴─────────┘
